Config:
  hfst:
      ../../../src/generator-gt-norm.hfstol: Gen
      ../../../src/analyser-gt-norm.hfstol: Morph
  xerox:
      ../../../src/generator-gt-norm.xfst: Gen
      ../../../src/analyser-gt-norm.xfst: Morph
      lookup: App

Tests:

# generated in Oct 2016 while converting Filosoft lexicon to 2-level formalism
# these words were part of the test cases, checked manually

  Nouns:
    meri+N+Pl+Abe: meredeta
    meri+N+Pl+Abl: meredelt
    meri+N+Pl+Ade: meredel
    meri+N+Pl+All: meredele
    meri+N+Pl+Com: meredega
    meri+N+Pl+Ela: meredest
    meri+N+Pl+Ess: meredena
    meri+N+Pl+Gen: merede
    meri+N+Pl+Ill: meredesse
    meri+N+Pl+Ine: meredes
    meri+N+Pl+Nom: mered
    meri+N+Pl+Par: meresid
    meri+N+Pl+Tra: meredeks
    meri+N+Pl+Trm: meredeni
    meri+N+Sg+Abe: mereta
    meri+N+Sg+Abl: merelt
    meri+N+Sg+Ade: merel
    meri+N+Sg+All: merele
    meri+N+Sg+Com: merega
    meri+N+Sg+Ela: merest
    meri+N+Sg+Ess: merena
    meri+N+Sg+Gen: mere
    meri+N+Sg+Ill: merre
    meri+N+Sg+Ill+Use/Rare: meresse
    meri+N+Sg+Ine: meres
    meri+N+Sg+Nom: meri
    meri+N+Sg+Par: merd
    meri+N+Sg+Tra: mereks
    meri+N+Sg+Trm: mereni
    mesi+N+Pl+Abe: meteta
    mesi+N+Pl+Abl: metelt
    mesi+N+Pl+Ade: metel
    mesi+N+Pl+All: metele
    mesi+N+Pl+Com: metega
    mesi+N+Pl+Ela: metest
    mesi+N+Pl+Ess: metena
    mesi+N+Pl+Gen: mete
    mesi+N+Pl+Ill: metesse
    mesi+N+Pl+Ine: metes
    mesi+N+Pl+Nom: meed
    mesi+N+Pl+Par: mesi
    mesi+N+Pl+Tra: meteks
    mesi+N+Pl+Trm: meteni
    mesi+N+Sg+Abe: meeta
    mesi+N+Sg+Abl: meelt
    mesi+N+Sg+Ade: meel
    mesi+N+Sg+All: meele
    mesi+N+Sg+Com: meega
    mesi+N+Sg+Ela: meest
    mesi+N+Sg+Ess: meena
    mesi+N+Sg+Gen: mee
    mesi+N+Sg+Ill: meesse
    mesi+N+Sg+Ine: mees
    mesi+N+Sg+Nom: mesi
    mesi+N+Sg+Par: mett
    mesi+N+Sg+Tra: meeks
    mesi+N+Sg+Trm: meeni
    muie+N+Pl+Abe: muieteta
    muie+N+Pl+Abl: muietelt
    muie+N+Pl+Abl+Use/Rare: muigeilt
    muie+N+Pl+Ade: muietel
    muie+N+Pl+Ade+Use/Rare: muigeil
    muie+N+Pl+All: muietele
    muie+N+Pl+All+Use/Rare: muigeile
    muie+N+Pl+Com: muietega
    muie+N+Pl+Ela: muietest
    muie+N+Pl+Ela+Use/Rare: muigeist
    muie+N+Pl+Ess: muietena
    muie+N+Pl+Gen: muiete
    muie+N+Pl+Ill: muietesse
    muie+N+Pl+Ill+Use/Rare: muigeisse
    muie+N+Pl+Ine: muietes
    muie+N+Pl+Ine+Use/Rare: muigeis
    muie+N+Pl+Nom: muiged
    muie+N+Pl+Par: muigeid
    muie+N+Pl+Tra: muieteks
    muie+N+Pl+Tra+Use/Rare: muigeiks
    muie+N+Pl+Trm: muieteni
    muie+N+Sg+Abe: muigeta
    muie+N+Sg+Abl: muigelt
    muie+N+Sg+Ade: muigel
    muie+N+Sg+All: muigele
    muie+N+Sg+Com: muigega
    muie+N+Sg+Ela: muigest
    muie+N+Sg+Ess: muigena
    muie+N+Sg+Gen: muige
    muie+N+Sg+Ill: muigesse
    muie+N+Sg+Ine: muiges
    muie+N+Sg+Nom: muie
    muie+N+Sg+Par: muiet
    muie+N+Sg+Tra: muigeks
    muie+N+Sg+Trm: muigeni
    mulle+N+Pl+Abe: mulleteta
    mulle+N+Pl+Abl: mulletelt
    mulle+N+Pl+Abl+Use/Rare: muldeilt
    mulle+N+Pl+Ade: mulletel
    mulle+N+Pl+Ade+Use/Rare: muldeil
    mulle+N+Pl+All: mulletele
    mulle+N+Pl+All+Use/Rare: muldeile
    mulle+N+Pl+Com: mulletega
    mulle+N+Pl+Ela: mulletest
    mulle+N+Pl+Ela+Use/Rare: muldeist
    mulle+N+Pl+Ess: mulletena
    mulle+N+Pl+Gen: mullete
    mulle+N+Pl+Ill: mulletesse
    mulle+N+Pl+Ill+Use/Rare: muldeisse
    mulle+N+Pl+Ine: mulletes
    mulle+N+Pl+Ine+Use/Rare: muldeis
    mulle+N+Pl+Nom: mulded
    mulle+N+Pl+Par: muldeid
    mulle+N+Pl+Tra: mulleteks
    mulle+N+Pl+Tra+Use/Rare: muldeiks
    mulle+N+Pl+Trm: mulleteni
    mulle+N+Sg+Abe: muldeta
    mulle+N+Sg+Abl: muldelt
    mulle+N+Sg+Ade: muldel
    mulle+N+Sg+All: muldele
    mulle+N+Sg+Com: muldega
    mulle+N+Sg+Ela: muldest
    mulle+N+Sg+Ess: muldena
    mulle+N+Sg+Gen: mulde
    mulle+N+Sg+Ill: muldesse
    mulle+N+Sg+Ine: muldes
    mulle+N+Sg+Nom: mulle
    mulle+N+Sg+Par: mullet
    mulle+N+Sg+Tra: muldeks
    mulle+N+Sg+Trm: muldeni
    muuseum+N+Pl+Abe: muuseumideta
    muuseum+N+Pl+Abe+Use/Rare: [muuseumeita, muuseumiteta]
    muuseum+N+Pl+Abl: muuseumidelt
    muuseum+N+Pl+Abl+Use/Rare: [muuseumeilt, muuseumitelt]
    muuseum+N+Pl+Ade: muuseumidel
    muuseum+N+Pl+Ade+Use/Rare: [muuseumeil, muuseumitel]
    muuseum+N+Pl+All: muuseumidele
    muuseum+N+Pl+All+Use/Rare: [muuseumeile, muuseumitele]
    muuseum+N+Pl+Com: muuseumidega
    muuseum+N+Pl+Com+Use/Rare: [muuseumeiga, muuseumitega]
    muuseum+N+Pl+Ela: muuseumidest
    muuseum+N+Pl+Ela+Use/Rare: [muuseumeist, muuseumitest]
    muuseum+N+Pl+Ess: muuseumidena
    muuseum+N+Pl+Ess+Use/Rare: [muuseumeina, muuseumitena]
    muuseum+N+Pl+Gen: muuseumide
    muuseum+N+Pl+Gen+Use/Rare: muuseumite
    muuseum+N+Pl+Ill: muuseumidesse
    muuseum+N+Pl+Ill+Use/Rare: [muuseumeisse, muuseumitesse]
    muuseum+N+Pl+Ine: muuseumides
    muuseum+N+Pl+Ine+Use/Rare: [muuseumeis, muuseumites]
    muuseum+N+Pl+Nom: muuseumid
    muuseum+N+Pl+Par: muuseume
    muuseum+N+Pl+Par+Use/Rare: muuseumeid
    muuseum+N+Pl+Tra: muuseumideks
    muuseum+N+Pl+Tra+Use/Rare: [muuseumeiks, muuseumiteks]
    muuseum+N+Pl+Trm: muuseumideni
    muuseum+N+Pl+Trm+Use/Rare: [muuseumeini, muuseumiteni]
    muuseum+N+Sg+Abe: muuseumita
    muuseum+N+Sg+Abl: muuseumilt
    muuseum+N+Sg+Ade: muuseumil
    muuseum+N+Sg+All: muuseumile
    muuseum+N+Sg+Com: muuseumiga
    muuseum+N+Sg+Ela: muuseumist
    muuseum+N+Sg+Ess: muuseumina
    muuseum+N+Sg+Gen: muuseumi
    muuseum+N+Sg+Ill: muuseumisse
    muuseum+N+Sg+Ill+Use/Rare: muuseumi
    muuseum+N+Sg+Ine: muuseumis
    muuseum+N+Sg+Nom: muuseum
    muuseum+N+Sg+Par: muuseumi
    muuseum+N+Sg+Par+Use/Rare: muuseumit
    muuseum+N+Sg+Tra: muuseumiks
    muuseum+N+Sg+Trm: muuseumini
    mähe+N+Pl+Abe: mähkmeteta
    mähe+N+Pl+Abl: mähkmetelt
    mähe+N+Pl+Abl+Use/Rare: mähkmeilt
    mähe+N+Pl+Ade: mähkmetel
    mähe+N+Pl+Ade+Use/Rare: mähkmeil
    mähe+N+Pl+All: mähkmetele
    mähe+N+Pl+All+Use/Rare: mähkmeile
    mähe+N+Pl+Com: mähkmetega
    mähe+N+Pl+Ela: mähkmetest
    mähe+N+Pl+Ela+Use/Rare: mähkmeist
    mähe+N+Pl+Ess: mähkmetena
    mähe+N+Pl+Gen: mähkmete
    mähe+N+Pl+Ill: mähkmetesse
    mähe+N+Pl+Ill+Use/Rare: mähkmeisse
    mähe+N+Pl+Ine: mähkmetes
    mähe+N+Pl+Ine+Use/Rare: mähkmeis
    mähe+N+Pl+Nom: mähkmed
    mähe+N+Pl+Par: mähkmeid
    mähe+N+Pl+Tra: mähkmeteks
    mähe+N+Pl+Tra+Use/Rare: mähkmeiks
    mähe+N+Pl+Trm: mähkmeteni
    mähe+N+Sg+Abe: mähkmeta
    mähe+N+Sg+Abl: mähkmelt
    mähe+N+Sg+Ade: mähkmel
    mähe+N+Sg+All: mähkmele
    mähe+N+Sg+Com: mähkmega
    mähe+N+Sg+Ela: mähkmest
    mähe+N+Sg+Ess: mähkmena
    mähe+N+Sg+Gen: mähkme
    mähe+N+Sg+Ill: mähkmesse
    mähe+N+Sg+Ine: mähkmes
    mähe+N+Sg+Nom: mähe
    mähe+N+Sg+Par: mähet
    mähe+N+Sg+Tra: mähkmeks
    mähe+N+Sg+Trm: mähkmeni
    naine+N+Pl+Abe: naisteta
    naine+N+Pl+Abl: naistelt
    naine+N+Pl+Abl+Use/Rare: naisilt
    naine+N+Pl+Ade: naistel
    naine+N+Pl+Ade+Use/Rare: naisil
    naine+N+Pl+All: naistele
    naine+N+Pl+All+Use/Rare: naisile
    naine+N+Pl+Com: naistega
    naine+N+Pl+Ela: naistest
    naine+N+Pl+Ela+Use/Rare: naisist
    naine+N+Pl+Ess: naistena
    naine+N+Pl+Gen: naiste
    naine+N+Pl+Ill: naistesse
    naine+N+Pl+Ill+Use/Rare: naisisse
    naine+N+Pl+Ine: naistes
    naine+N+Pl+Ine+Use/Rare: naisis
    naine+N+Pl+Nom: naised
    naine+N+Pl+Par: naisi
    naine+N+Pl+Tra: naisteks
    naine+N+Pl+Tra+Use/Rare: naisiks
    naine+N+Pl+Trm: naisteni
    naine+N+Sg+Abe: naiseta
    naine+N+Sg+Abl: naiselt
    naine+N+Sg+Ade: naisel
    naine+N+Sg+All: naisele
    naine+N+Sg+Com: naisega
    naine+N+Sg+Ela: naisest
    naine+N+Sg+Ess: naisena
    naine+N+Sg+Gen: naise
    naine+N+Sg+Ill: naisesse
    naine+N+Sg+Ine: naises
    naine+N+Sg+Nom: naine
    naine+N+Sg+Par: naist
    naine+N+Sg+Tra: naiseks
    naine+N+Sg+Trm: naiseni
    niin+N+Pl+Abe: niinteta
    niin+N+Pl+Abl: niintelt
    niin+N+Pl+Ade: niintel
    niin+N+Pl+All: niintele
    niin+N+Pl+Com: niintega
    niin+N+Pl+Ela: niintest
    niin+N+Pl+Ess: niintena
    niin+N+Pl+Gen: niinte
    niin+N+Pl+Ill: niintesse
    niin+N+Pl+Ine: niintes
    niin+N+Pl+Nom: niined
    niin+N+Pl+Par: niinesid
    niin+N+Pl+Tra: niinteks
    niin+N+Pl+Trm: niinteni
    niin+N+Sg+Abe: niineta
    niin+N+Sg+Abl: niinelt
    niin+N+Sg+Ade: niinel
    niin+N+Sg+All: niinele
    niin+N+Sg+Com: niinega
    niin+N+Sg+Ela: niinest
    niin+N+Sg+Ess: niinena
    niin+N+Sg+Gen: niine
    niin+N+Sg+Ill: niinesse
    niin+N+Sg+Ine: niines
    niin+N+Sg+Nom: niin
    niin+N+Sg+Par: niint
    niin+N+Sg+Tra: niineks
    niin+N+Sg+Trm: niineni
    nimi+N+Pl+Abe: nimedeta
    nimi+N+Pl+Abl: nimedelt
    nimi+N+Pl+Ade: nimedel
    nimi+N+Pl+All: nimedele
    nimi+N+Pl+Com: nimedega
    nimi+N+Pl+Ela: nimedest
    nimi+N+Pl+Ess: nimedena
    nimi+N+Pl+Gen: nimede
    nimi+N+Pl+Ill: nimedesse
    nimi+N+Pl+Ine: nimedes
    nimi+N+Pl+Nom: nimed
    nimi+N+Pl+Par: nimesid
    nimi+N+Pl+Tra: nimedeks
    nimi+N+Pl+Trm: nimedeni
    nimi+N+Sg+Abe: nimeta
    nimi+N+Sg+Abl: nimelt
    nimi+N+Sg+Ade: nimel
    nimi+N+Sg+All: nimele
    nimi+N+Sg+Com: nimega
    nimi+N+Sg+Ela: nimest
    nimi+N+Sg+Ess: nimena
    nimi+N+Sg+Gen: nime
    nimi+N+Sg+Ill: nimesse
    nimi+N+Sg+Ine: nimes
    nimi+N+Sg+Nom: nimi
    nimi+N+Sg+Par: nime
    nimi+N+Sg+Tra: nimeks
    nimi+N+Sg+Trm: nimeni
    norse+N+Pl+Abe: norseteta
    norse+N+Pl+Abl: norsetelt
    norse+N+Pl+Abl+Use/Rare: norskeilt
    norse+N+Pl+Ade: norsetel
    norse+N+Pl+Ade+Use/Rare: norskeil
    norse+N+Pl+All: norsetele
    norse+N+Pl+All+Use/Rare: norskeile
    norse+N+Pl+Com: norsetega
    norse+N+Pl+Ela: norsetest
    norse+N+Pl+Ela+Use/Rare: norskeist
    norse+N+Pl+Ess: norsetena
    norse+N+Pl+Gen: norsete
    norse+N+Pl+Ill: norsetesse
    norse+N+Pl+Ill+Use/Rare: norskeisse
    norse+N+Pl+Ine: norsetes
    norse+N+Pl+Ine+Use/Rare: norskeis
    norse+N+Pl+Nom: norsked
    norse+N+Pl+Par: norskeid
    norse+N+Pl+Tra: norseteks
    norse+N+Pl+Tra+Use/Rare: norskeiks
    norse+N+Pl+Trm: norseteni
    norse+N+Sg+Abe: norsketa
    norse+N+Sg+Abl: norskelt
    norse+N+Sg+Ade: norskel
    norse+N+Sg+All: norskele
    norse+N+Sg+Com: norskega
    norse+N+Sg+Ela: norskest
    norse+N+Sg+Ess: norskena
    norse+N+Sg+Gen: norske
    norse+N+Sg+Ill: norskesse
    norse+N+Sg+Ine: norskes
    norse+N+Sg+Nom: norse
    norse+N+Sg+Par: norset
    norse+N+Sg+Tra: norskeks
    norse+N+Sg+Trm: norskeni
    paas+N+Pl+Abe: paasideta
    paas+N+Pl+Abl: paasidelt
    paas+N+Pl+Ade: paasidel
    paas+N+Pl+All: paasidele
    paas+N+Pl+Com: paasidega
    paas+N+Pl+Ela: paasidest
    paas+N+Pl+Ess: paasidena
    paas+N+Pl+Gen: paaside
    paas+N+Pl+Ill: paasidesse
    paas+N+Pl+Ine: paasides
    paas+N+Pl+Nom: paed
    paas+N+Pl+Par: paase
    paas+N+Pl+Par+Use/Rare: paasisid
    paas+N+Pl+Tra: paasideks
    paas+N+Pl+Trm: paasideni
    paas+N+Sg+Abe: paeta
    paas+N+Sg+Abl: paelt
    paas+N+Sg+Ade: pael
    paas+N+Sg+All: paele
    paas+N+Sg+Com: paega
    paas+N+Sg+Ela: paest
    paas+N+Sg+Ess: paena
    paas+N+Sg+Gen: pae
    paas+N+Sg+Ill: paasi
    paas+N+Sg+Ill+Use/Hyp: paesse
    paas+N+Sg+Ine: paes
    paas+N+Sg+Nom: paas
    paas+N+Sg+Par: paasi
    paas+N+Sg+Tra: paeks
    paas+N+Sg+Trm: paeni
    pea+N+Pl+Abe: peadeta
    pea+N+Pl+Abl: peadelt
    pea+N+Pl+Abl+Use/Rare: päilt
    pea+N+Pl+Ade: peadel
    pea+N+Pl+Ade+Use/Rare: päil
    pea+N+Pl+All: peadele
    pea+N+Pl+All+Use/Rare: päile
    pea+N+Pl+Com: peadega
    pea+N+Pl+Ela: peadest
    pea+N+Pl+Ela+Use/Rare: päist
    pea+N+Pl+Ess: peadena
    pea+N+Pl+Gen: peade
    pea+N+Pl+Ill: peadesse
    pea+N+Pl+Ill+Use/Rare: päisse
    pea+N+Pl+Ine: peades
    pea+N+Pl+Ine+Use/Rare: päis
    pea+N+Pl+Nom: pead
    pea+N+Pl+Par: päid
    pea+N+Pl+Par+Use/Rare: peasid
    pea+N+Pl+Tra: peadeks
    pea+N+Pl+Tra+Use/Rare: päiks
    pea+N+Pl+Trm: peadeni
    pea+N+Sg+Abe: peata
    pea+N+Sg+Abl: pealt
    pea+N+Sg+Ade: peal
    pea+N+Sg+All: peale
    pea+N+Sg+Com: peaga
    pea+N+Sg+Ela: peast
    pea+N+Sg+Ess: peana
    pea+N+Sg+Gen: pea
    pea+N+Sg+Ill: pähe
    pea+N+Sg+Ill+Use/Rare: peasse
    pea+N+Sg+Ine: peas
    pea+N+Sg+Nom: pea
    pea+N+Sg+Par: pead
    pea+N+Sg+Tra: peaks
    pea+N+Sg+Trm: peani
    pelg+N+Pl+Abe: pelgudeta
    pelg+N+Pl+Abl: pelgudelt
    pelg+N+Pl+Ade: pelgudel
    pelg+N+Pl+All: pelgudele
    pelg+N+Pl+Com: pelgudega
    pelg+N+Pl+Ela: pelgudest
    pelg+N+Pl+Ess: pelgudena
    pelg+N+Pl+Gen: pelgude
    pelg+N+Pl+Ill: pelgudesse
    pelg+N+Pl+Ine: pelgudes
    pelg+N+Pl+Nom: peljud
    pelg+N+Pl+Par: pelgusid
    pelg+N+Pl+Par+Use/Rare: pelge
    pelg+N+Pl+Tra: pelgudeks
    pelg+N+Pl+Trm: pelgudeni
    pelg+N+Sg+Abe: peljuta
    pelg+N+Sg+Abl: peljult
    pelg+N+Sg+Ade: peljul
    pelg+N+Sg+All: peljule
    pelg+N+Sg+Com: peljuga
    pelg+N+Sg+Ela: peljust
    pelg+N+Sg+Ess: peljuna
    pelg+N+Sg+Gen: pelju
    pelg+N+Sg+Ill: pelgu
    pelg+N+Sg+Ill+Use/Hyp: peljusse
    pelg+N+Sg+Ine: peljus
    pelg+N+Sg+Nom: pelg
    pelg+N+Sg+Par: pelgu
    pelg+N+Sg+Tra: peljuks
    pelg+N+Sg+Trm: peljuni
    pere+N+Pl+Abe: peredeta
    pere+N+Pl+Abl: peredelt
    pere+N+Pl+Ade: peredel
    pere+N+Pl+All: peredele
    pere+N+Pl+Com: peredega
    pere+N+Pl+Ela: peredest
    pere+N+Pl+Ess: peredena
    pere+N+Pl+Gen: perede
    pere+N+Pl+Ill: peredesse
    pere+N+Pl+Ine: peredes
    pere+N+Pl+Nom: pered
    pere+N+Pl+Par: peresid
    pere+N+Pl+Tra: peredeks
    pere+N+Pl+Trm: peredeni
    pere+N+Sg+Abe: pereta
    pere+N+Sg+Abl: perelt
    pere+N+Sg+Ade: perel
    pere+N+Sg+All: perele
    pere+N+Sg+Com: perega
    pere+N+Sg+Ela: perest
    pere+N+Sg+Ess: perena
    pere+N+Sg+Gen: pere
    pere+N+Sg+Ill: perre
    pere+N+Sg+Ill+Use/Rare: peresse
    pere+N+Sg+Ine: peres
    pere+N+Sg+Nom: pere
    pere+N+Sg+Par: peret
    pere+N+Sg+Tra: pereks
    pere+N+Sg+Trm: pereni
    pinge+N+Pl+Abe: pingeteta
    pinge+N+Pl+Abl: pingetelt
    pinge+N+Pl+Abl+Use/Rare: pingeilt
    pinge+N+Pl+Ade: pingetel
    pinge+N+Pl+Ade+Use/Rare: pingeil
    pinge+N+Pl+All: pingetele
    pinge+N+Pl+All+Use/Rare: pingeile
    pinge+N+Pl+Com: pingetega
    pinge+N+Pl+Ela: pingetest
    pinge+N+Pl+Ela+Use/Rare: pingeist
    pinge+N+Pl+Ess: pingetena
    pinge+N+Pl+Gen: pingete
    pinge+N+Pl+Ill: pingetesse
    pinge+N+Pl+Ill+Use/Rare: pingeisse
    pinge+N+Pl+Ine: pingetes
    pinge+N+Pl+Ine+Use/Rare: pingeis
    pinge+N+Pl+Nom: pinged
    pinge+N+Pl+Par: pingeid
    pinge+N+Pl+Tra: pingeteks
    pinge+N+Pl+Tra+Use/Rare: pingeiks
    pinge+N+Pl+Trm: pingeteni
    pinge+N+Sg+Abe: pingeta
    pinge+N+Sg+Abl: pingelt
    pinge+N+Sg+Ade: pingel
    pinge+N+Sg+All: pingele
    pinge+N+Sg+Com: pingega
    pinge+N+Sg+Ela: pingest
    pinge+N+Sg+Ess: pingena
    pinge+N+Sg+Gen: pinge
    pinge+N+Sg+Ill: pingesse
    pinge+N+Sg+Ine: pinges
    pinge+N+Sg+Nom: pinge
    pinge+N+Sg+Par: pinget
    pinge+N+Sg+Tra: pingeks
    pinge+N+Sg+Trm: pingeni
    pipar+N+Pl+Abe: pipardeta
    pipar+N+Pl+Abe+Use/NotNorm: piprateta
    pipar+N+Pl+Abl: pipardelt
    pipar+N+Pl+Abl+Use/NotNorm: pipratelt
    pipar+N+Pl+Abl+Use/Rare: piprailt
    pipar+N+Pl+Ade: pipardel
    pipar+N+Pl+Ade+Use/NotNorm: pipratel
    pipar+N+Pl+Ade+Use/Rare: piprail
    pipar+N+Pl+All: pipardele
    pipar+N+Pl+All+Use/NotNorm: pipratele
    pipar+N+Pl+All+Use/Rare: pipraile
    pipar+N+Pl+Com: pipardega
    pipar+N+Pl+Com+Use/NotNorm: pipratega
    pipar+N+Pl+Ela: pipardest
    pipar+N+Pl+Ela+Use/NotNorm: pipratest
    pipar+N+Pl+Ela+Use/Rare: pipraist
    pipar+N+Pl+Ess: pipardena
    pipar+N+Pl+Ess+Use/NotNorm: pipratena
    pipar+N+Pl+Gen: piparde
    pipar+N+Pl+Gen+Use/NotNorm: piprate
    pipar+N+Pl+Ill: pipardesse
    pipar+N+Pl+Ill+Use/NotNorm: pipratesse
    pipar+N+Pl+Ill+Use/Rare: pipraisse
    pipar+N+Pl+Ine: pipardes
    pipar+N+Pl+Ine+Use/NotNorm: piprates
    pipar+N+Pl+Ine+Use/Rare: piprais
    pipar+N+Pl+Nom: piprad
    pipar+N+Pl+Par: pipraid
    pipar+N+Pl+Tra: pipardeks
    pipar+N+Pl+Tra+Use/NotNorm: piprateks
    pipar+N+Pl+Tra+Use/Rare: pipraiks
    pipar+N+Pl+Trm: pipardeni
    pipar+N+Pl+Trm+Use/NotNorm: piprateni
    pipar+N+Sg+Abe: piprata
    pipar+N+Sg+Abl: pipralt
    pipar+N+Sg+Ade: pipral
    pipar+N+Sg+All: piprale
    pipar+N+Sg+Com: pipraga
    pipar+N+Sg+Ela: piprast
    pipar+N+Sg+Ess: piprana
    pipar+N+Sg+Gen: pipra
    pipar+N+Sg+Ill: piprasse
    pipar+N+Sg+Ine: pipras
    pipar+N+Sg+Nom: pipar
    pipar+N+Sg+Par: pipart
    pipar+N+Sg+Tra: pipraks
    pipar+N+Sg+Trm: piprani
    poiss+N+Pl+Abe: poisteta
    poiss+N+Pl+Abe+Use/Rare: poissideta
    poiss+N+Pl+Abl: poistelt
    poiss+N+Pl+Abl+Use/Rare: poissidelt
    poiss+N+Pl+Ade: poistel
    poiss+N+Pl+Ade+Use/Rare: poissidel
    poiss+N+Pl+All: poistele
    poiss+N+Pl+All+Use/Rare: poissidele
    poiss+N+Pl+Com: poistega
    poiss+N+Pl+Com+Use/Rare: poissidega
    poiss+N+Pl+Ela: poistest
    poiss+N+Pl+Ela+Use/Rare: poissidest
    poiss+N+Pl+Ess: poistena
    poiss+N+Pl+Ess+Use/Rare: poissidena
    poiss+N+Pl+Gen: poiste
    poiss+N+Pl+Gen+Use/Rare: poisside
    poiss+N+Pl+Ill: poistesse
    poiss+N+Pl+Ill+Use/Rare: poissidesse
    poiss+N+Pl+Ine: poistes
    poiss+N+Pl+Ine+Use/Rare: poissides
    poiss+N+Pl+Nom: poisid
    poiss+N+Pl+Par: poisse
    poiss+N+Pl+Par+Use/Rare: poissisid
    poiss+N+Pl+Tra: poisteks
    poiss+N+Pl+Tra+Use/Rare: poissideks
    poiss+N+Pl+Trm: poisteni
    poiss+N+Pl+Trm+Use/Rare: poissideni
    poiss+N+Sg+Abe: poisita
    poiss+N+Sg+Abl: poisilt
    poiss+N+Sg+Ade: poisil
    poiss+N+Sg+All: poisile
    poiss+N+Sg+Com: poisiga
    poiss+N+Sg+Ela: poisist
    poiss+N+Sg+Ess: poisina
    poiss+N+Sg+Gen: poisi
    poiss+N+Sg+Ill: poissi
    poiss+N+Sg+Ill+Use/Hyp: poisisse
    poiss+N+Sg+Ine: poisis
    poiss+N+Sg+Nom: poiss
    poiss+N+Sg+Par: poissi
    poiss+N+Sg+Tra: poisiks
    poiss+N+Sg+Trm: poisini
    post+N+Pl+Abe: postideta
    post+N+Pl+Abl: postidelt
    post+N+Pl+Ade: postidel
    post+N+Pl+All: postidele
    post+N+Pl+Com: postidega
    post+N+Pl+Ela: postidest
    post+N+Pl+Ess: postidena
    post+N+Pl+Gen: postide
    post+N+Pl+Ill: postidesse
    post+N+Pl+Ine: postides
    post+N+Pl+Nom: postid
    post+N+Pl+Par: poste
    post+N+Pl+Par+Use/Rare: postisid
    post+N+Pl+Tra: postideks
    post+N+Pl+Trm: postideni
    post+N+Sg+Abe: postita
    post+N+Sg+Abl: postilt
    post+N+Sg+Ade: postil
    post+N+Sg+All: postile
    post+N+Sg+Com: postiga
    post+N+Sg+Ela: postist
    post+N+Sg+Ess: postina
    post+N+Sg+Gen: posti
    post+N+Sg+Ill: posti
    post+N+Sg+Ill+Use/Hyp: postisse
    post+N+Sg+Ine: postis
    post+N+Sg+Nom: post
    post+N+Sg+Par: posti
    post+N+Sg+Tra: postiks
    post+N+Sg+Trm: postini
    proff+N+Pl+Abe: proffideta
    proff+N+Pl+Abl: proffidelt
    proff+N+Pl+Ade: proffidel
    proff+N+Pl+All: proffidele
    proff+N+Pl+Com: proffidega
    proff+N+Pl+Ela: proffidest
    proff+N+Pl+Ess: proffidena
    proff+N+Pl+Gen: proffide
    proff+N+Pl+Ill: proffidesse
    proff+N+Pl+Ine: proffides
    proff+N+Pl+Nom: profid
    proff+N+Pl+Par: proffe
    proff+N+Pl+Par+Use/Rare: proffisid
    proff+N+Pl+Tra: proffideks
    proff+N+Pl+Trm: proffideni
    proff+N+Sg+Abe: profita
    proff+N+Sg+Abl: profilt
    proff+N+Sg+Ade: profil
    proff+N+Sg+All: profile
    proff+N+Sg+Com: profiga
    proff+N+Sg+Ela: profist
    proff+N+Sg+Ess: profina
    proff+N+Sg+Gen: profi
    proff+N+Sg+Ill: proffi
    proff+N+Sg+Ill+Use/Hyp: profisse
    proff+N+Sg+Ine: profis
    proff+N+Sg+Nom: proff
    proff+N+Sg+Par: proffi
    proff+N+Sg+Tra: profiks
    proff+N+Sg+Trm: profini
    puder+N+Pl+Abe: putrudeta
    puder+N+Pl+Abl: putrudelt
    puder+N+Pl+Ade: putrudel
    puder+N+Pl+All: putrudele
    puder+N+Pl+Com: putrudega
    puder+N+Pl+Ela: putrudest
    puder+N+Pl+Ess: putrudena
    puder+N+Pl+Gen: putrude
    puder+N+Pl+Ill: putrudesse
    puder+N+Pl+Ine: putrudes
    puder+N+Pl+Nom: pudrud
    puder+N+Pl+Par: putrusid
    puder+N+Pl+Par+Use/Rare: putre
    puder+N+Pl+Tra: putrudeks
    puder+N+Pl+Trm: putrudeni
    puder+N+Sg+Abe: pudruta
    puder+N+Sg+Abl: pudrult
    puder+N+Sg+Ade: pudrul
    puder+N+Sg+All: pudrule
    puder+N+Sg+Com: pudruga
    puder+N+Sg+Ela: pudrust
    puder+N+Sg+Ess: pudruna
    puder+N+Sg+Gen: pudru
    puder+N+Sg+Ill: putru
    puder+N+Sg+Ill+Use/Hyp: pudrusse
    puder+N+Sg+Ine: pudrus
    puder+N+Sg+Nom: puder
    puder+N+Sg+Par: putru
    puder+N+Sg+Tra: pudruks
    puder+N+Sg+Trm: pudruni
    puri+N+Pl+Abe: purjedeta
    puri+N+Pl+Abl: purjedelt
    puri+N+Pl+Ade: purjedel
    puri+N+Pl+All: purjedele
    puri+N+Pl+Com: purjedega
    puri+N+Pl+Ela: purjedest
    puri+N+Pl+Ess: purjedena
    puri+N+Pl+Gen: purjede
    puri+N+Pl+Ill: purjedesse
    puri+N+Pl+Ine: purjedes
    puri+N+Pl+Nom: purjed
    puri+N+Pl+Par: purjesid
    puri+N+Pl+Par+Use/Rare: purjeid
    puri+N+Pl+Tra: purjedeks
    puri+N+Pl+Trm: purjedeni
    puri+N+Sg+Abe: purjeta
    puri+N+Sg+Abl: purjelt
    puri+N+Sg+Ade: purjel
    puri+N+Sg+All: purjele
    puri+N+Sg+Com: purjega
    puri+N+Sg+Ela: purjest
    puri+N+Sg+Ess: purjena
    puri+N+Sg+Gen: purje
    puri+N+Sg+Ill: purje
    puri+N+Sg+Ill+Use/Hyp: purjesse
    puri+N+Sg+Ine: purjes
    puri+N+Sg+Nom: puri
    puri+N+Sg+Par: purje
    puri+N+Sg+Tra: purjeks
    puri+N+Sg+Trm: purjeni
    puud+N+Pl+Abe: puudadeta
    puud+N+Pl+Abl: puudadelt
    puud+N+Pl+Ade: puudadel
    puud+N+Pl+All: puudadele
    puud+N+Pl+Com: puudadega
    puud+N+Pl+Ela: puudadest
    puud+N+Pl+Ess: puudadena
    puud+N+Pl+Gen: puudade
    puud+N+Pl+Ill: puudadesse
    puud+N+Pl+Ine: puudades
    puud+N+Pl+Nom: puudad
    puud+N+Pl+Par: puudasid
    puud+N+Pl+Par+Use/Rare: puudi
    puud+N+Pl+Tra: puudadeks
    puud+N+Pl+Trm: puudadeni
    puud+N+Sg+Abe: puudata
    puud+N+Sg+Abl: puudalt
    puud+N+Sg+Ade: puudal
    puud+N+Sg+All: puudale
    puud+N+Sg+Com: puudaga
    puud+N+Sg+Ela: puudast
    puud+N+Sg+Ess: puudana
    puud+N+Sg+Gen: puuda
    puud+N+Sg+Ill: puuda
    puud+N+Sg+Ill+Use/Hyp: puudasse
    puud+N+Sg+Ine: puudas
    puud+N+Sg+Nom: puud
    puud+N+Sg+Par: puuda
    puud+N+Sg+Tra: puudaks
    puud+N+Sg+Trm: puudani
    puu+N+Pl+Abe: puudeta
    puu+N+Pl+Abl: puudelt
    puu+N+Pl+Ade: puudel
    puu+N+Pl+All: puudele
    puu+N+Pl+Com: puudega
    puu+N+Pl+Ela: puudest
    puu+N+Pl+Ess: puudena
    puu+N+Pl+Gen: puude
    puu+N+Pl+Ill: puudesse
    puu+N+Pl+Ine: puudes
    puu+N+Pl+Nom: puud
    puu+N+Pl+Par: puid
    puu+N+Pl+Par+Use/Rare: puusid
    puu+N+Pl+Tra: puudeks
    puu+N+Pl+Trm: puudeni
    puu+N+Sg+Abe: puuta
    puu+N+Sg+Abl: puult
    puu+N+Sg+Ade: puul
    puu+N+Sg+All: puule
    puu+N+Sg+Com: puuga
    puu+N+Sg+Ela: puust
    puu+N+Sg+Ess: puuna
    puu+N+Sg+Gen: puu
    puu+N+Sg+Ill: puusse
    puu+N+Sg+Ine: puus
    puu+N+Sg+Nom: puu
    puu+N+Sg+Par: puud
    puu+N+Sg+Tra: puuks
    puu+N+Sg+Trm: puuni
    põlv+N+Pl+Abe: põlvedeta
    põlv+N+Pl+Abl: põlvedelt
    põlv+N+Pl+Abl+Use/Rare: põlvilt
    põlv+N+Pl+Ade: põlvedel
    põlv+N+Pl+Ade+Use/Rare: põlvil
    põlv+N+Pl+All: põlvedele
    põlv+N+Pl+All+Use/Rare: põlvile
    põlv+N+Pl+Com: põlvedega
    põlv+N+Pl+Ela: põlvedest
    põlv+N+Pl+Ela+Use/Rare: põlvist
    põlv+N+Pl+Ess: põlvedena
    põlv+N+Pl+Gen: põlvede
    põlv+N+Pl+Ill: põlvedesse
    põlv+N+Pl+Ill+Use/Rare: põlvisse
    põlv+N+Pl+Ine: põlvedes
    põlv+N+Pl+Ine+Use/Rare: põlvis
    põlv+N+Pl+Nom: põlved
    põlv+N+Pl+Par: põlvi
    põlv+N+Pl+Par+Use/Rare: põlvesid
    põlv+N+Pl+Tra: põlvedeks
    põlv+N+Pl+Tra+Use/Rare: põlviks
    põlv+N+Pl+Trm: põlvedeni
    põlv+N+Pl+Trm+Use/Rare: põlvini
    põlv+N+Sg+Abe: põlveta
    põlv+N+Sg+Abl: põlvelt
    põlv+N+Sg+Ade: põlvel
    põlv+N+Sg+All: põlvele
    põlv+N+Sg+Com: põlvega
    põlv+N+Sg+Ela: põlvest
    põlv+N+Sg+Ess: põlvena
    põlv+N+Sg+Gen: põlve
    põlv+N+Sg+Ill: põlve
    põlv+N+Sg+Ill+Use/Hyp: põlvesse
    põlv+N+Sg+Ine: põlves
    põlv+N+Sg+Nom: põlv
    põlv+N+Sg+Nom+Use/Rare: põli
    põlv+N+Sg+Par: põlve
    põlv+N+Sg+Tra: põlveks
    põlv+N+Sg+Trm: põlveni
    päike+N+Pl+Abe: päikesteta
    päike+N+Pl+Abe+Use/Rare: [päikeseita, päikseita, päikseteta]
    päike+N+Pl+Abl: päikestelt
    päike+N+Pl+Abl+Use/Rare: [päikeseilt, päikesilt, päikseilt, päiksetelt]
    päike+N+Pl+Ade: päikestel
    päike+N+Pl+Ade+Use/Rare: [päikeseil, päikesil, päikseil, päiksetel]
    päike+N+Pl+All: päikestele
    päike+N+Pl+All+Use/Rare: [päikeseile, päikesile, päikseile, päiksetele]
    päike+N+Pl+Com: päikestega
    päike+N+Pl+Com+Use/Rare: [päikeseiga, päikseiga, päiksetega]
    päike+N+Pl+Ela: päikestest
    päike+N+Pl+Ela+Use/Rare: [päikeseist, päikesist, päikseist, päiksetest]
    päike+N+Pl+Ess: päikestena
    päike+N+Pl+Ess+Use/Rare: [päikeseina, päikseina, päiksetena]
    päike+N+Pl+Gen: päikeste
    päike+N+Pl+Gen+Use/Rare: päiksete
    päike+N+Pl+Ill: päikestesse
    päike+N+Pl+Ill+Use/Rare: [päikeseisse, päikesisse, päikseisse, päiksetesse]
    päike+N+Pl+Ine: päikestes
    päike+N+Pl+Ine+Use/Rare: [päikeseis, päikesis, päikseis, päiksetes]
    päike+N+Pl+Nom: päikesed
    päike+N+Pl+Nom+Use/Rare: päiksed
    päike+N+Pl+Par: päikeseid
    päike+N+Pl+Par+Use/Rare: [päikesi, päikseid]
    päike+N+Pl+Tra: päikesteks
    päike+N+Pl+Tra+Use/Rare: [päikeseiks, päikesiks, päikseiks, päikseteks]
    päike+N+Pl+Trm: päikesteni
    päike+N+Pl+Trm+Use/Rare: [päikeseini, päikseini, päikseteni]
    päike+N+Sg+Abe: päikeseta
    päike+N+Sg+Abe+Use/Rare: päikseta
    päike+N+Sg+Abl: päikeselt
    päike+N+Sg+Abl+Use/Rare: päikselt
    päike+N+Sg+Ade: päikesel
    päike+N+Sg+Ade+Use/Rare: päiksel
    päike+N+Sg+All: päikesele
    päike+N+Sg+All+Use/Rare: päiksele
    päike+N+Sg+Com: päikesega
    päike+N+Sg+Com+Use/Rare: päiksega
    päike+N+Sg+Ela: päikesest
    päike+N+Sg+Ela+Use/Rare: päiksest
    päike+N+Sg+Ess: päikesena
    päike+N+Sg+Ess+Use/Rare: päiksena
    päike+N+Sg+Gen: päikese
    päike+N+Sg+Gen+Use/Rare: päikse
    päike+N+Sg+Ill: päikesesse
    päike+N+Sg+Ill+Use/Rare: [päikesse, päiksesse]
    päike+N+Sg+Ine: päikeses
    päike+N+Sg+Ine+Use/Rare: päikses
    päike+N+Sg+Nom: päike
    päike+N+Sg+Nom+Use/Rare: päikene
    päike+N+Sg+Par: päikest
    päike+N+Sg+Par+Use/Rare: päikset
    päike+N+Sg+Tra: päikeseks
    päike+N+Sg+Tra+Use/Rare: päikseks
    päike+N+Sg+Trm: päikeseni
    päike+N+Sg+Trm+Use/Rare: päikseni
    pöial+N+Pl+Abe: pöialdeta
    pöial+N+Pl+Abe+Use/NotNorm: pöidlateta
    pöial+N+Pl+Abl: pöialdelt
    pöial+N+Pl+Abl+Use/NotNorm: pöidlatelt
    pöial+N+Pl+Abl+Use/Rare: pöidlailt
    pöial+N+Pl+Ade: pöialdel
    pöial+N+Pl+Ade+Use/NotNorm: pöidlatel
    pöial+N+Pl+Ade+Use/Rare: pöidlail
    pöial+N+Pl+All: pöialdele
    pöial+N+Pl+All+Use/NotNorm: pöidlatele
    pöial+N+Pl+All+Use/Rare: pöidlaile
    pöial+N+Pl+Com: pöialdega
    pöial+N+Pl+Com+Use/NotNorm: pöidlatega
    pöial+N+Pl+Ela: pöialdest
    pöial+N+Pl+Ela+Use/NotNorm: pöidlatest
    pöial+N+Pl+Ela+Use/Rare: pöidlaist
    pöial+N+Pl+Ess: pöialdena
    pöial+N+Pl+Ess+Use/NotNorm: pöidlatena
    pöial+N+Pl+Gen: pöialde
    pöial+N+Pl+Gen+Use/NotNorm: pöidlate
    pöial+N+Pl+Ill: pöialdesse
    pöial+N+Pl+Ill+Use/NotNorm: pöidlatesse
    pöial+N+Pl+Ill+Use/Rare: pöidlaisse
    pöial+N+Pl+Ine: pöialdes
    pöial+N+Pl+Ine+Use/NotNorm: pöidlates
    pöial+N+Pl+Ine+Use/Rare: pöidlais
    pöial+N+Pl+Nom: pöidlad
    pöial+N+Pl+Par: pöidlaid
    pöial+N+Pl+Tra: pöialdeks
    pöial+N+Pl+Tra+Use/NotNorm: pöidlateks
    pöial+N+Pl+Tra+Use/Rare: pöidlaiks
    pöial+N+Pl+Trm: pöialdeni
    pöial+N+Pl+Trm+Use/NotNorm: pöidlateni
    pöial+N+Sg+Abe: pöidlata
    pöial+N+Sg+Abl: pöidlalt
    pöial+N+Sg+Ade: pöidlal
    pöial+N+Sg+All: pöidlale
    pöial+N+Sg+Com: pöidlaga
    pöial+N+Sg+Ela: pöidlast
    pöial+N+Sg+Ess: pöidlana
    pöial+N+Sg+Gen: pöidla
    pöial+N+Sg+Ill: pöidlasse
    pöial+N+Sg+Ine: pöidlas
    pöial+N+Sg+Nom: pöial
    pöial+N+Sg+Par: pöialt
    pöial+N+Sg+Tra: pöidlaks
    pöial+N+Sg+Trm: pöidlani
    rake+N+Pl+Abe: raketeta
    rake+N+Pl+Abl: raketelt
    rake+N+Pl+Abl+Use/Rare: rakkeilt
    rake+N+Pl+Ade: raketel
    rake+N+Pl+Ade+Use/Rare: rakkeil
    rake+N+Pl+All: raketele
    rake+N+Pl+All+Use/Rare: rakkeile
    rake+N+Pl+Com: raketega
    rake+N+Pl+Ela: raketest
    rake+N+Pl+Ela+Use/Rare: rakkeist
    rake+N+Pl+Ess: raketena
    rake+N+Pl+Gen: rakete
    rake+N+Pl+Ill: raketesse
    rake+N+Pl+Ill+Use/Rare: rakkeisse
    rake+N+Pl+Ine: raketes
    rake+N+Pl+Ine+Use/Rare: rakkeis
    rake+N+Pl+Nom: rakked
    rake+N+Pl+Par: rakkeid
    rake+N+Pl+Tra: raketeks
    rake+N+Pl+Tra+Use/Rare: rakkeiks
    rake+N+Pl+Trm: raketeni
    rake+N+Sg+Abe: rakketa
    rake+N+Sg+Abl: rakkelt
    rake+N+Sg+Ade: rakkel
    rake+N+Sg+All: rakkele
    rake+N+Sg+Com: rakkega
    rake+N+Sg+Ela: rakkest
    rake+N+Sg+Ess: rakkena
    rake+N+Sg+Gen: rakke
    rake+N+Sg+Ill+Use/Rare: rakke
    rake+N+Sg+Ill: rakkesse
    rake+N+Sg+Ine: rakkes
    rake+N+Sg+Nom: rake
    rake+N+Sg+Par: raket
    rake+N+Sg+Tra: rakkeks
    rake+N+Sg+Trm: rakkeni
    ranne+N+Pl+Abe: randmeteta
    ranne+N+Pl+Abl: randmetelt
    ranne+N+Pl+Abl+Use/Rare: randmeilt
    ranne+N+Pl+Ade: randmetel
    ranne+N+Pl+Ade+Use/Rare: randmeil
    ranne+N+Pl+All: randmetele
    ranne+N+Pl+All+Use/Rare: randmeile
    ranne+N+Pl+Com: randmetega
    ranne+N+Pl+Ela: randmetest
    ranne+N+Pl+Ela+Use/Rare: randmeist
    ranne+N+Pl+Ess: randmetena
    ranne+N+Pl+Gen: randmete
    ranne+N+Pl+Ill: randmetesse
    ranne+N+Pl+Ill+Use/Rare: randmeisse
    ranne+N+Pl+Ine: randmetes
    ranne+N+Pl+Ine+Use/Rare: randmeis
    ranne+N+Pl+Nom: randmed
    ranne+N+Pl+Par: randmeid
    ranne+N+Pl+Tra: randmeteks
    ranne+N+Pl+Tra+Use/Rare: randmeiks
    ranne+N+Pl+Trm: randmeteni
    ranne+N+Sg+Abe: randmeta
    ranne+N+Sg+Abl: randmelt
    ranne+N+Sg+Ade: randmel
    ranne+N+Sg+All: randmele
    ranne+N+Sg+Com: randmega
    ranne+N+Sg+Ela: randmest
    ranne+N+Sg+Ess: randmena
    ranne+N+Sg+Gen: randme
    ranne+N+Sg+Ill: randmesse
    ranne+N+Sg+Ine: randmes
    ranne+N+Sg+Nom: ranne
    ranne+N+Sg+Par: rannet
    ranne+N+Sg+Tra: randmeks
    ranne+N+Sg+Trm: randmeni
    rehi+N+Pl+Abe: rehtedeta
    rehi+N+Pl+Abl: rehtedelt
    rehi+N+Pl+Ade: rehtedel
    rehi+N+Pl+All: rehtedele
    rehi+N+Pl+Com: rehtedega
    rehi+N+Pl+Ela: rehtedest
    rehi+N+Pl+Ess: rehtedena
    rehi+N+Pl+Gen: rehtede
    rehi+N+Pl+Ill: rehtedesse
    rehi+N+Pl+Ine: rehtedes
    rehi+N+Pl+Nom: rehed
    rehi+N+Pl+Par: rehtesid
    rehi+N+Pl+Tra: rehtedeks
    rehi+N+Pl+Trm: rehtedeni
    rehi+N+Sg+Abe: reheta
    rehi+N+Sg+Abl: rehelt
    rehi+N+Sg+Ade: rehel
    rehi+N+Sg+All: rehele
    rehi+N+Sg+Com: rehega
    rehi+N+Sg+Ela: rehest
    rehi+N+Sg+Ess: rehena
    rehi+N+Sg+Gen: rehe
    rehi+N+Sg+Ill: rehte
    rehi+N+Sg+Ill+Use/Hyp: rehesse
    rehi+N+Sg+Ine: rehes
    rehi+N+Sg+Nom: rehi
    rehi+N+Sg+Par: rehte
    rehi+N+Sg+Par+Use/Rare: reht
    rehi+N+Sg+Tra: reheks
    rehi+N+Sg+Trm: reheni
    rohi+N+Pl+Abe: rohtudeta
    rohi+N+Pl+Abl: rohtudelt
    rohi+N+Pl+Ade: rohtudel
    rohi+N+Pl+All: rohtudele
    rohi+N+Pl+Com: rohtudega
    rohi+N+Pl+Ela: rohtudest
    rohi+N+Pl+Ess: rohtudena
    rohi+N+Pl+Gen: rohtude
    rohi+N+Pl+Ill: rohtudesse
    rohi+N+Pl+Ine: rohtudes
    rohi+N+Pl+Nom: rohud
    rohi+N+Pl+Par: rohtusid
    rohi+N+Pl+Par+Use/Rare: rohte
    rohi+N+Pl+Tra: rohtudeks
    rohi+N+Pl+Trm: rohtudeni
    rohi+N+Sg+Abe: rohuta
    rohi+N+Sg+Abl: rohult
    rohi+N+Sg+Ade: rohul
    rohi+N+Sg+All: rohule
    rohi+N+Sg+Com: rohuga
    rohi+N+Sg+Ela: rohust
    rohi+N+Sg+Ess: rohuna
    rohi+N+Sg+Gen: rohu
    rohi+N+Sg+Ill: rohtu
    rohi+N+Sg+Ill+Use/Hyp: rohusse
    rohi+N+Sg+Ine: rohus
    rohi+N+Sg+Nom: rohi
    rohi+N+Sg+Par: rohtu
    rohi+N+Sg+Tra: rohuks
    rohi+N+Sg+Trm: rohuni
    rukis+N+Pl+Abe: rukisteta
    rukis+N+Pl+Abl: rukistelt
    rukis+N+Pl+Abl+Use/Rare: rukkeilt
    rukis+N+Pl+Ade: rukistel
    rukis+N+Pl+Ade+Use/Rare: rukkeil
    rukis+N+Pl+All: rukistele
    rukis+N+Pl+All+Use/Rare: rukkeile
    rukis+N+Pl+Com: rukistega
    rukis+N+Pl+Ela: rukistest
    rukis+N+Pl+Ela+Use/Rare: rukkeist
    rukis+N+Pl+Ess: rukistena
    rukis+N+Pl+Gen: rukiste
    rukis+N+Pl+Ill: rukistesse
    rukis+N+Pl+Ill+Use/Rare: rukkeisse
    rukis+N+Pl+Ine: rukistes
    rukis+N+Pl+Ine+Use/Rare: rukkeis
    rukis+N+Pl+Nom: rukkid
    rukis+N+Pl+Par: rukkeid
    rukis+N+Pl+Tra: rukisteks
    rukis+N+Pl+Tra+Use/Rare: rukkeiks
    rukis+N+Pl+Trm: rukisteni
    rukis+N+Sg+Abe: rukkita
    rukis+N+Sg+Abl: rukkilt
    rukis+N+Sg+Ade: rukkil
    rukis+N+Sg+All: rukkile
    rukis+N+Sg+Com: rukkiga
    rukis+N+Sg+Ela: rukkist
    rukis+N+Sg+Ess: rukkina
    rukis+N+Sg+Gen: rukki
    rukis+N+Sg+Ill: rukkisse
    rukis+N+Sg+Ine: rukkis
    rukis+N+Sg+Nom: rukis
    rukis+N+Sg+Par: rukist
    rukis+N+Sg+Tra: rukkiks
    rukis+N+Sg+Trm: rukkini
    saag+N+Pl+Abe: saagideta
    saag+N+Pl+Abl: saagidelt
    saag+N+Pl+Ade: saagidel
    saag+N+Pl+All: saagidele
    saag+N+Pl+Com: saagidega
    saag+N+Pl+Ela: saagidest
    saag+N+Pl+Ess: saagidena
    saag+N+Pl+Gen: saagide
    saag+N+Pl+Ill: saagidesse
    saag+N+Pl+Ine: saagides
    saag+N+Pl+Nom: saed
    saag+N+Pl+Par: saage
    saag+N+Pl+Par+Use/Rare: saagisid
    saag+N+Pl+Tra: saagideks
    saag+N+Pl+Trm: saagideni
    saag+N+Sg+Abe: saeta
    saag+N+Sg+Abl: saelt
    saag+N+Sg+Ade: sael
    saag+N+Sg+All: saele
    saag+N+Sg+Com: saega
    saag+N+Sg+Ela: saest
    saag+N+Sg+Ess: saena
    saag+N+Sg+Gen: sae
    saag+N+Sg+Ill: saagi
    saag+N+Sg+Ill+Use/Hyp: saesse
    saag+N+Sg+Ine: saes
    saag+N+Sg+Nom: saag
    saag+N+Sg+Par: saagi
    saag+N+Sg+Tra: saeks
    saag+N+Sg+Trm: saeni
    saba+N+Pl+Abe: sabadeta
    saba+N+Pl+Abl: sabadelt
    saba+N+Pl+Ade: sabadel
    saba+N+Pl+All: sabadele
    saba+N+Pl+Com: sabadega
    saba+N+Pl+Ela: sabadest
    saba+N+Pl+Ess: sabadena
    saba+N+Pl+Gen: sabade
    saba+N+Pl+Ill: sabadesse
    saba+N+Pl+Ine: sabades
    saba+N+Pl+Nom: sabad
    saba+N+Pl+Par: sabasid
    saba+N+Pl+Par+Use/Rare: sabu
    saba+N+Pl+Tra: sabadeks
    saba+N+Pl+Trm: sabadeni
    saba+N+Sg+Abe: sabata
    saba+N+Sg+Abl: sabalt
    saba+N+Sg+Ade: sabal
    saba+N+Sg+All: sabale
    saba+N+Sg+Com: sabaga
    saba+N+Sg+Ela: sabast
    saba+N+Sg+Ess: sabana
    saba+N+Sg+Gen: saba
    saba+N+Sg+Ill: sappa
    saba+N+Sg+Ill+Use/Rare: sabasse
    saba+N+Sg+Ine: sabas
    saba+N+Sg+Nom: saba
    saba+N+Sg+Par: saba
    saba+N+Sg+Tra: sabaks
    saba+N+Sg+Trm: sabani
    tõuse+N+Pl+Abe: tõusmeteta
    tõuse+N+Pl+Abl: tõusmetelt
    tõuse+N+Pl+Abl+Use/Rare: tõusmeilt
    tõuse+N+Pl+Ade: tõusmetel
    tõuse+N+Pl+Ade+Use/Rare: tõusmeil
    tõuse+N+Pl+All: tõusmetele
    tõuse+N+Pl+All+Use/Rare: tõusmeile
    tõuse+N+Pl+Com: tõusmetega
    tõuse+N+Pl+Ela: tõusmetest
    tõuse+N+Pl+Ela+Use/Rare: tõusmeist
    tõuse+N+Pl+Ess: tõusmetena
    tõuse+N+Pl+Gen: tõusmete
    tõuse+N+Pl+Ill: tõusmetesse
    tõuse+N+Pl+Ill+Use/Rare: tõusmeisse
    tõuse+N+Pl+Ine: tõusmetes
    tõuse+N+Pl+Ine+Use/Rare: tõusmeis
    tõuse+N+Pl+Nom: tõusmed
    tõuse+N+Pl+Par: tõusmeid
    tõuse+N+Pl+Tra: tõusmeteks
    tõuse+N+Pl+Tra+Use/Rare: tõusmeiks
    tõuse+N+Pl+Trm: tõusmeteni
    tõuse+N+Sg+Abe: tõusmeta
    tõuse+N+Sg+Abl: tõusmelt
    tõuse+N+Sg+Ade: tõusmel
    tõuse+N+Sg+All: tõusmele
    tõuse+N+Sg+Com: tõusmega
    tõuse+N+Sg+Ela: tõusmest
    tõuse+N+Sg+Ess: tõusmena
    tõuse+N+Sg+Gen: tõusme
    tõuse+N+Sg+Ill: tõusmesse
    tõuse+N+Sg+Ine: tõusmes
    tõuse+N+Sg+Nom: tõuse
    tõuse+N+Sg+Par: tõuset
    tõuse+N+Sg+Tra: tõusmeks
    tõuse+N+Sg+Trm: tõusmeni
    seminar+N+Pl+Abe: seminarideta
    seminar+N+Pl+Abl: seminaridelt
    seminar+N+Pl+Ade: seminaridel
    seminar+N+Pl+All: seminaridele
    seminar+N+Pl+Com: seminaridega
    seminar+N+Pl+Ela: seminaridest
    seminar+N+Pl+Ess: seminaridena
    seminar+N+Pl+Gen: seminaride
    seminar+N+Pl+Ill: seminaridesse
    seminar+N+Pl+Ine: seminarides
    seminar+N+Pl+Nom: seminarid
    seminar+N+Pl+Par: seminare
    seminar+N+Pl+Par+Use/Rare: seminarisid
    seminar+N+Pl+Tra: seminarideks
    seminar+N+Pl+Trm: seminarideni
    seminar+N+Sg+Abe: seminarita
    seminar+N+Sg+Abl: seminarilt
    seminar+N+Sg+Ade: seminaril
    seminar+N+Sg+All: seminarile
    seminar+N+Sg+Com: seminariga
    seminar+N+Sg+Ela: seminarist
    seminar+N+Sg+Ess: seminarina
    seminar+N+Sg+Gen: seminari
    seminar+N+Sg+Ill: seminari
    seminar+N+Sg+Ill+Use/Hyp: seminarisse
    seminar+N+Sg+Ine: seminaris
    seminar+N+Sg+Nom: seminar
    seminar+N+Sg+Par: seminari
    seminar+N+Sg+Tra: seminariks
    seminar+N+Sg+Trm: seminarini
    sepp+N+Pl+Abe: seppadeta
    sepp+N+Pl+Abl: seppadelt
    sepp+N+Pl+Ade: seppadel
    sepp+N+Pl+All: seppadele
    sepp+N+Pl+Com: seppadega
    sepp+N+Pl+Ela: seppadest
    sepp+N+Pl+Ess: seppadena
    sepp+N+Pl+Gen: seppade
    sepp+N+Pl+Ill: seppadesse
    sepp+N+Pl+Ine: seppades
    sepp+N+Pl+Nom: sepad
    sepp+N+Pl+Par: seppi
    sepp+N+Pl+Par+Use/Rare: seppasid
    sepp+N+Pl+Tra: seppadeks
    sepp+N+Pl+Trm: seppadeni
    sepp+N+Sg+Abe: sepata
    sepp+N+Sg+Abl: sepalt
    sepp+N+Sg+Ade: sepal
    sepp+N+Sg+All: sepale
    sepp+N+Sg+Com: sepaga
    sepp+N+Sg+Ela: sepast
    sepp+N+Sg+Ess: sepana
    sepp+N+Sg+Gen: sepa
    sepp+N+Sg+Ill: seppa
    sepp+N+Sg+Ill+Use/Hyp: sepasse
    sepp+N+Sg+Ine: sepas
    sepp+N+Sg+Nom: sepp
    sepp+N+Sg+Par: seppa
    sepp+N+Sg+Tra: sepaks
    sepp+N+Sg+Trm: sepani
    siig+N+Pl+Abe: siigadeta
    siig+N+Pl+Abl: siigadelt
    siig+N+Pl+Ade: siigadel
    siig+N+Pl+All: siigadele
    siig+N+Pl+Com: siigadega
    siig+N+Pl+Ela: siigadest
    siig+N+Pl+Ess: siigadena
    siig+N+Pl+Gen: siigade
    siig+N+Pl+Ill: siigadesse
    siig+N+Pl+Ine: siigades
    siig+N+Pl+Nom: siiad
    siig+N+Pl+Par: siigasid
    siig+N+Pl+Tra: siigadeks
    siig+N+Pl+Trm: siigadeni
    siig+N+Sg+Abe: siiata
    siig+N+Sg+Abl: siialt
    siig+N+Sg+Ade: siial
    siig+N+Sg+All: siiale
    siig+N+Sg+Com: siiaga
    siig+N+Sg+Ela: siiast
    siig+N+Sg+Ess: siiana
    siig+N+Sg+Gen: siia
    siig+N+Sg+Ill: siiga
    siig+N+Sg+Ill+Use/Hyp: siiasse
    siig+N+Sg+Ine: siias
    siig+N+Sg+Nom: siig
    siig+N+Sg+Par: siiga
    siig+N+Sg+Tra: siiaks
    siig+N+Sg+Trm: siiani
    rind+N+Pl+Abe: rindadeta
    rind+N+Pl+Abl: rindadelt
    rind+N+Pl+Ade: rindadel
    rind+N+Pl+All: rindadele
    rind+N+Pl+Com: rindadega
    rind+N+Pl+Ela: rindadest
    rind+N+Pl+Ess: rindadena
    rind+N+Pl+Gen: rindade
    rind+N+Pl+Gen+Use/Rare: rinde
    rind+N+Pl+Ill: rindadesse
    rind+N+Pl+Ine: rindades
    rind+N+Pl+Nom: rinnad
    rind+N+Pl+Par: rindu
    rind+N+Pl+Par+Use/Rare: rindasid
    rind+N+Pl+Tra: rindadeks
    rind+N+Pl+Trm: rindadeni
    rind+N+Sg+Abe: rinnata
    rind+N+Sg+Abl: rinnalt
    rind+N+Sg+Ade: rinnal
    rind+N+Sg+All: rinnale
    rind+N+Sg+Com: rinnaga
    rind+N+Sg+Ela: rinnast
    rind+N+Sg+Ess: rinnana
    rind+N+Sg+Gen: rinna
    rind+N+Sg+Ill: rinda
    rind+N+Sg+Ill+Use/Hyp: rinnasse
    rind+N+Sg+Ine: rinnas
    rind+N+Sg+Nom: rind
    rind+N+Sg+Par: rinda
    rind+N+Sg+Tra: rinnaks
    rind+N+Sg+Trm: rinnani
    soo+N+Pl+Abe: soodeta
    soo+N+Pl+Abl: soodelt
    soo+N+Pl+Abl+Use/Rare: soilt
    soo+N+Pl+Ade: soodel
    soo+N+Pl+Ade+Use/Rare: soil
    soo+N+Pl+All: soodele
    soo+N+Pl+All+Use/Rare: soile
    soo+N+Pl+Com: soodega
    soo+N+Pl+Ela: soodest
    soo+N+Pl+Ela+Use/Rare: soist
    soo+N+Pl+Ess: soodena
    soo+N+Pl+Gen: soode
    soo+N+Pl+Ill: soodesse
    soo+N+Pl+Ill+Use/Rare: soisse
    soo+N+Pl+Ine: soodes
    soo+N+Pl+Ine+Use/Rare: sois
    soo+N+Pl+Nom: sood
    soo+N+Pl+Par: soid
    soo+N+Pl+Par+Use/Rare: soosid
    soo+N+Pl+Tra: soodeks
    soo+N+Pl+Tra+Use/Rare: soiks
    soo+N+Pl+Trm: soodeni
    soo+N+Sg+Abe: soota
    soo+N+Sg+Abl: soolt
    soo+N+Sg+Ade: sool
    soo+N+Sg+All: soole
    soo+N+Sg+Com: sooga
    soo+N+Sg+Ela: soost
    soo+N+Sg+Ess: soona
    soo+N+Sg+Gen: soo
    soo+N+Sg+Ill: sohu
    soo+N+Sg+Ill+Use/Rare: soosse
    soo+N+Sg+Ine: soos
    soo+N+Sg+Nom: soo
    soo+N+Sg+Par: sood
    soo+N+Sg+Tra: sooks
    soo+N+Sg+Trm: sooni
    spiiker+N+Pl+Abe: spiikriteta
    spiiker+N+Pl+Abl: spiikritelt
    spiiker+N+Pl+Abl+Use/Rare: spiikreilt
    spiiker+N+Pl+Ade: spiikritel
    spiiker+N+Pl+Ade+Use/Rare: spiikreil
    spiiker+N+Pl+All: spiikritele
    spiiker+N+Pl+All+Use/Rare: spiikreile
    spiiker+N+Pl+Com: spiikritega
    spiiker+N+Pl+Ela: spiikritest
    spiiker+N+Pl+Ela+Use/Rare: spiikreist
    spiiker+N+Pl+Ess: spiikritena
    spiiker+N+Pl+Gen: spiikrite
    spiiker+N+Pl+Ill: spiikritesse
    spiiker+N+Pl+Ill+Use/Rare: spiikreisse
    spiiker+N+Pl+Ine: spiikrites
    spiiker+N+Pl+Ine+Use/Rare: spiikreis
    spiiker+N+Pl+Nom: spiikrid
    spiiker+N+Pl+Par: spiikreid
    spiiker+N+Pl+Tra: spiikriteks
    spiiker+N+Pl+Tra+Use/Rare: spiikreiks
    spiiker+N+Pl+Trm: spiikriteni
    spiiker+N+Sg+Abe: spiikrita
    spiiker+N+Sg+Abl: spiikrilt
    spiiker+N+Sg+Ade: spiikril
    spiiker+N+Sg+All: spiikrile
    spiiker+N+Sg+Com: spiikriga
    spiiker+N+Sg+Ela: spiikrist
    spiiker+N+Sg+Ess: spiikrina
    spiiker+N+Sg+Gen: spiikri
    spiiker+N+Sg+Ill: spiikrisse
    spiiker+N+Sg+Ine: spiikris
    spiiker+N+Sg+Nom: spiiker
    spiiker+N+Sg+Par: spiikrit
    spiiker+N+Sg+Tra: spiikriks
    spiiker+N+Sg+Trm: spiikrini
    spikker+N+Pl+Abe: spikriteta
    spikker+N+Pl+Abl: spikritelt
    spikker+N+Pl+Abl+Use/Rare: spikreilt
    spikker+N+Pl+Ade: spikritel
    spikker+N+Pl+Ade+Use/Rare: spikreil
    spikker+N+Pl+All: spikritele
    spikker+N+Pl+All+Use/Rare: spikreile
    spikker+N+Pl+Com: spikritega
    spikker+N+Pl+Ela: spikritest
    spikker+N+Pl+Ela+Use/Rare: spikreist
    spikker+N+Pl+Ess: spikritena
    spikker+N+Pl+Gen: spikrite
    spikker+N+Pl+Ill: spikritesse
    spikker+N+Pl+Ill+Use/Rare: spikreisse
    spikker+N+Pl+Ine: spikrites
    spikker+N+Pl+Ine+Use/Rare: spikreis
    spikker+N+Pl+Nom: spikrid
    spikker+N+Pl+Par: spikreid
    spikker+N+Pl+Tra: spikriteks
    spikker+N+Pl+Tra+Use/Rare: spikreiks
    spikker+N+Pl+Trm: spikriteni
    spikker+N+Sg+Abe: spikrita
    spikker+N+Sg+Abl: spikrilt
    spikker+N+Sg+Ade: spikril
    spikker+N+Sg+All: spikrile
    spikker+N+Sg+Com: spikriga
    spikker+N+Sg+Ela: spikrist
    spikker+N+Sg+Ess: spikrina
    spikker+N+Sg+Gen: spikri
    spikker+N+Sg+Ill: spikrisse
    spikker+N+Sg+Ine: spikris
    spikker+N+Sg+Nom: spikker
    spikker+N+Sg+Par: spikrit
    spikker+N+Sg+Tra: spikriks
    spikker+N+Sg+Trm: spikrini
    staier+N+Pl+Abe: staieriteta
    staier+N+Pl+Abl: staieritelt
    staier+N+Pl+Abl+Use/Rare: staiereilt
    staier+N+Pl+Ade: staieritel
    staier+N+Pl+Ade+Use/Rare: staiereil
    staier+N+Pl+All: staieritele
    staier+N+Pl+All+Use/Rare: staiereile
    staier+N+Pl+Com: staieritega
    staier+N+Pl+Ela: staieritest
    staier+N+Pl+Ela+Use/Rare: staiereist
    staier+N+Pl+Ess: staieritena
    staier+N+Pl+Gen: staierite
    staier+N+Pl+Ill: staieritesse
    staier+N+Pl+Ill+Use/Rare: staiereisse
    staier+N+Pl+Ine: staierites
    staier+N+Pl+Ine+Use/Rare: staiereis
    staier+N+Pl+Nom: staierid
    staier+N+Pl+Par: staiereid
    staier+N+Pl+Tra: staieriteks
    staier+N+Pl+Tra+Use/Rare: staiereiks
    staier+N+Pl+Trm: staieriteni
    staier+N+Sg+Abe: staierita
    staier+N+Sg+Abl: staierilt
    staier+N+Sg+Ade: staieril
    staier+N+Sg+All: staierile
    staier+N+Sg+Com: staieriga
    staier+N+Sg+Ela: staierist
    staier+N+Sg+Ess: staierina
    staier+N+Sg+Gen: staieri
    staier+N+Sg+Ill: staierisse
    staier+N+Sg+Ine: staieris
    staier+N+Sg+Nom: staier
    staier+N+Sg+Par: staierit
    staier+N+Sg+Tra: staieriks
    staier+N+Sg+Trm: staierini
    suhkur+N+Pl+Abe: suhkruteta
    suhkur+N+Pl+Abl: suhkrutelt
    suhkur+N+Pl+Abl+Use/Rare: suhkruilt
    suhkur+N+Pl+Ade: suhkrutel
    suhkur+N+Pl+Ade+Use/Rare: suhkruil
    suhkur+N+Pl+All: suhkrutele
    suhkur+N+Pl+All+Use/Rare: suhkruile
    suhkur+N+Pl+Com: suhkrutega
    suhkur+N+Pl+Ela: suhkrutest
    suhkur+N+Pl+Ela+Use/Rare: suhkruist
    suhkur+N+Pl+Ess: suhkrutena
    suhkur+N+Pl+Gen: suhkrute
    suhkur+N+Pl+Ill: suhkrutesse
    suhkur+N+Pl+Ill+Use/Rare: suhkruisse
    suhkur+N+Pl+Ine: suhkrutes
    suhkur+N+Pl+Ine+Use/Rare: suhkruis
    suhkur+N+Pl+Nom: suhkrud
    suhkur+N+Pl+Par: suhkruid
    suhkur+N+Pl+Tra: suhkruteks
    suhkur+N+Pl+Tra+Use/Rare: suhkruiks
    suhkur+N+Pl+Trm: suhkruteni
    suhkur+N+Sg+Abe: suhkruta
    suhkur+N+Sg+Abl: suhkrult
    suhkur+N+Sg+Ade: suhkrul
    suhkur+N+Sg+All: suhkrule
    suhkur+N+Sg+Com: suhkruga
    suhkur+N+Sg+Ela: suhkrust
    suhkur+N+Sg+Ess: suhkruna
    suhkur+N+Sg+Gen: suhkru
    suhkur+N+Sg+Ill: suhkrusse
    suhkur+N+Sg+Ine: suhkrus
    suhkur+N+Sg+Nom: suhkur
    suhkur+N+Sg+Par: suhkrut
    suhkur+N+Sg+Tra: suhkruks
    suhkur+N+Sg+Trm: suhkruni
    susi+N+Pl+Abe: suteta
    susi+N+Pl+Abl: sutelt
    susi+N+Pl+Ade: sutel
    susi+N+Pl+All: sutele
    susi+N+Pl+Com: sutega
    susi+N+Pl+Ela: sutest
    susi+N+Pl+Ess: sutena
    susi+N+Pl+Gen: sute
    susi+N+Pl+Ill: sutesse
    susi+N+Pl+Ine: sutes
    susi+N+Pl+Nom: soed
    susi+N+Pl+Par: susi
    susi+N+Pl+Tra: suteks
    susi+N+Pl+Trm: suteni
    susi+N+Sg+Abe: soeta
    susi+N+Sg+Abl: soelt
    susi+N+Sg+Ade: soel
    susi+N+Sg+All: soele
    susi+N+Sg+Com: soega
    susi+N+Sg+Ela: soest
    susi+N+Sg+Ess: soena
    susi+N+Sg+Gen: soe
    susi+N+Sg+Ill: soesse
    susi+N+Sg+Ine: soes
    susi+N+Sg+Nom: susi
    susi+N+Sg+Par: sutt
    susi+N+Sg+Tra: soeks
    susi+N+Sg+Trm: soeni
    suu+N+Pl+Abe: suudeta
    suu+N+Pl+Abl: suudelt
    suu+N+Pl+Abl+Use/Rare: suilt
    suu+N+Pl+Ade: suudel
    suu+N+Pl+Ade+Use/Rare: suil
    suu+N+Pl+All: suudele
    suu+N+Pl+All+Use/Rare: suile
    suu+N+Pl+Com: suudega
    suu+N+Pl+Ela: suudest
    suu+N+Pl+Ela+Use/Rare: suist
    suu+N+Pl+Ess: suudena
    suu+N+Pl+Gen: suude
    suu+N+Pl+Ill: suudesse
    suu+N+Pl+Ill+Use/Rare: suisse
    suu+N+Pl+Ine: suudes
    suu+N+Pl+Ine+Use/Rare: suis
    suu+N+Pl+Nom: suud
    suu+N+Pl+Par: suid
    suu+N+Pl+Par+Use/Rare: suusid
    suu+N+Pl+Tra: suudeks
    suu+N+Pl+Tra+Use/Rare: suiks
    suu+N+Pl+Trm: suudeni
    suu+N+Sg+Abe: suuta
    suu+N+Sg+Abl: suult
    suu+N+Sg+Ade: suul
    suu+N+Sg+All: suule
    suu+N+Sg+Com: suuga
    suu+N+Sg+Ela: suust
    suu+N+Sg+Ess: suuna
    suu+N+Sg+Gen: suu
    suu+N+Sg+Ill: suhu
    suu+N+Sg+Ill+Use/Rare: suusse
    suu+N+Sg+Ine: suus
    suu+N+Sg+Nom: suu
    suu+N+Sg+Par: suud
    suu+N+Sg+Tra: suuks
    suu+N+Sg+Trm: suuni
    sõda+N+Pl+Abe: sõdadeta
    sõda+N+Pl+Abl: sõdadelt
    sõda+N+Pl+Ade: sõdadel
    sõda+N+Pl+All: sõdadele
    sõda+N+Pl+Com: sõdadega
    sõda+N+Pl+Ela: sõdadest
    sõda+N+Pl+Ess: sõdadena
    sõda+N+Pl+Gen: sõdade
    sõda+N+Pl+Ill: sõdadesse
    sõda+N+Pl+Ine: sõdades
    sõda+N+Pl+Nom: sõjad
    sõda+N+Pl+Par: sõdu
    sõda+N+Pl+Par+Use/Rare: sõdasid
    sõda+N+Pl+Tra: sõdadeks
    sõda+N+Pl+Trm: sõdadeni
    sõda+N+Sg+Abe: sõjata
    sõda+N+Sg+Abl: sõjalt
    sõda+N+Sg+Ade: sõjal
    sõda+N+Sg+All: sõjale
    sõda+N+Sg+Com: sõjaga
    sõda+N+Sg+Ela: sõjast
    sõda+N+Sg+Ess: sõjana
    sõda+N+Sg+Gen: sõja
    sõda+N+Sg+Ill: sõtta
    sõda+N+Sg+Ill+Use/Rare: sõjasse
    sõda+N+Sg+Ine: sõjas
    sõda+N+Sg+Nom: sõda
    sõda+N+Sg+Par: sõda
    sõda+N+Sg+Tra: sõjaks
    sõda+N+Sg+Trm: sõjani
    süda+N+Pl+Abe: südameteta
    süda+N+Pl+Abl: südametelt
    süda+N+Pl+Abl+Use/Rare: südameilt
    süda+N+Pl+Ade: südametel
    süda+N+Pl+Ade+Use/Rare: südameil
    süda+N+Pl+All: südametele
    süda+N+Pl+All+Use/Rare: südameile
    süda+N+Pl+Com: südametega
    süda+N+Pl+Ela: südametest
    süda+N+Pl+Ela+Use/Rare: südameist
    süda+N+Pl+Ess: südametena
    süda+N+Pl+Gen: südamete
    süda+N+Pl+Ill: südametesse
    süda+N+Pl+Ill+Use/Rare: südameisse
    süda+N+Pl+Ine: südametes
    süda+N+Pl+Ine+Use/Rare: südameis
    süda+N+Pl+Nom: südamed
    süda+N+Pl+Par: südameid
    süda+N+Pl+Tra: südameteks
    süda+N+Pl+Tra+Use/Rare: südameiks
    süda+N+Pl+Trm: südameteni
    süda+N+Sg+Abe: südameta
    süda+N+Sg+Abl: südamelt
    süda+N+Sg+Ade: südamel
    süda+N+Sg+All: südamele
    süda+N+Sg+Com: südamega
    süda+N+Sg+Ela: südamest
    süda+N+Sg+Ess: südamena
    süda+N+Sg+Gen: südame
    süda+N+Sg+Ill: südamesse
    süda+N+Sg+Ill+Use/Rare: südame
    süda+N+Sg+Ine: südames
    süda+N+Sg+Nom: süda
    süda+N+Sg+Par: südant
    süda+N+Sg+Tra: südameks
    süda+N+Sg+Trm: südameni
    süsi+N+Pl+Abe: süteta
    süsi+N+Pl+Abl: sütelt
    süsi+N+Pl+Ade: sütel
    süsi+N+Pl+All: sütele
    süsi+N+Pl+Com: sütega
    süsi+N+Pl+Ela: sütest
    süsi+N+Pl+Ess: sütena
    süsi+N+Pl+Gen: süte
    süsi+N+Pl+Ill: sütesse
    süsi+N+Pl+Ine: sütes
    süsi+N+Pl+Nom: söed
    süsi+N+Pl+Par: süsi
    süsi+N+Pl+Tra: süteks
    süsi+N+Pl+Trm: süteni
    süsi+N+Sg+Abe: söeta
    süsi+N+Sg+Abl: söelt
    süsi+N+Sg+Ade: söel
    süsi+N+Sg+All: söele
    süsi+N+Sg+Com: söega
    süsi+N+Sg+Ela: söest
    süsi+N+Sg+Ess: söena
    süsi+N+Sg+Gen: söe
    süsi+N+Sg+Ill: söesse
    süsi+N+Sg+Ine: söes
    süsi+N+Sg+Nom: süsi
    süsi+N+Sg+Par: sütt
    süsi+N+Sg+Tra: söeks
    süsi+N+Sg+Trm: söeni
    tahe+N+Pl+Abe: taheteta
    tahe+N+Pl+Abl: tahetelt
    tahe+N+Pl+Abl+Use/Rare: tahteilt
    tahe+N+Pl+Ade: tahetel
    tahe+N+Pl+Ade+Use/Rare: tahteil
    tahe+N+Pl+All: tahetele
    tahe+N+Pl+All+Use/Rare: tahteile
    tahe+N+Pl+Com: tahetega
    tahe+N+Pl+Ela: tahetest
    tahe+N+Pl+Ela+Use/Rare: tahteist
    tahe+N+Pl+Ess: tahetena
    tahe+N+Pl+Gen: tahete
    tahe+N+Pl+Ill: tahetesse
    tahe+N+Pl+Ill+Use/Rare: tahteisse
    tahe+N+Pl+Ine: tahetes
    tahe+N+Pl+Ine+Use/Rare: tahteis
    tahe+N+Pl+Nom: tahted
    tahe+N+Pl+Par: tahteid
    tahe+N+Pl+Tra: taheteks
    tahe+N+Pl+Tra+Use/Rare: tahteiks
    tahe+N+Pl+Trm: taheteni
    tahe+N+Sg+Abe: tahteta
    tahe+N+Sg+Abl: tahtelt
    tahe+N+Sg+Ade: tahtel
    tahe+N+Sg+All: tahtele
    tahe+N+Sg+Com: tahtega
    tahe+N+Sg+Ela: tahtest
    tahe+N+Sg+Ess: tahtena
    tahe+N+Sg+Gen: tahte
    tahe+N+Sg+Ill: tahtesse
    tahe+N+Sg+Ine: tahtes
    tahe+N+Sg+Nom: tahe
    tahe+N+Sg+Par: tahet
    tahe+N+Sg+Tra: tahteks
    tahe+N+Sg+Trm: tahteni
    talv+N+Pl+Abe: talvedeta
    talv+N+Pl+Abl: talvedelt
    talv+N+Pl+Ade: talvedel
    talv+N+Pl+All: talvedele
    talv+N+Pl+Com: talvedega
    talv+N+Pl+Ela: talvedest
    talv+N+Pl+Ess: talvedena
    talv+N+Pl+Gen: talvede
    talv+N+Pl+Ill: talvedesse
    talv+N+Pl+Ine: talvedes
    talv+N+Pl+Nom: talved
    talv+N+Pl+Par: talvesid
    talv+N+Pl+Par+Use/Rare: talvi
    talv+N+Pl+Tra: talvedeks
    talv+N+Pl+Trm: talvedeni
    talv+N+Sg+Abe: talveta
    talv+N+Sg+Abl: talvelt
    talv+N+Sg+Ade: talvel
    talv+N+Sg+All: talvele
    talv+N+Sg+Com: talvega
    talv+N+Sg+Ela: talvest
    talv+N+Sg+Ess: talvena
    talv+N+Sg+Gen: talve
    talv+N+Sg+Ill: talve
    talv+N+Sg+Ill+Use/Hyp: talvesse
    talv+N+Sg+Ine: talves
    talv+N+Sg+Nom: talv
    talv+N+Sg+Nom+Use/Rare: tali
    talv+N+Sg+Par: talve
    talv+N+Sg+Tra: talveks
    talv+N+Sg+Trm: talveni
    tanner+N+Pl+Abe: tandriteta
    tanner+N+Pl+Abl: tandritelt
    tanner+N+Pl+Abl+Use/Rare: tandreilt
    tanner+N+Pl+Ade: tandritel
    tanner+N+Pl+Ade+Use/Rare: tandreil
    tanner+N+Pl+All: tandritele
    tanner+N+Pl+All+Use/Rare: tandreile
    tanner+N+Pl+Com: tandritega
    tanner+N+Pl+Ela: tandritest
    tanner+N+Pl+Ela+Use/Rare: tandreist
    tanner+N+Pl+Ess: tandritena
    tanner+N+Pl+Gen: tandrite
    tanner+N+Pl+Ill: tandritesse
    tanner+N+Pl+Ill+Use/Rare: tandreisse
    tanner+N+Pl+Ine: tandrites
    tanner+N+Pl+Ine+Use/Rare: tandreis
    tanner+N+Pl+Nom: tandrid
    tanner+N+Pl+Par: tandreid
    tanner+N+Pl+Tra: tandriteks
    tanner+N+Pl+Tra+Use/Rare: tandreiks
    tanner+N+Pl+Trm: tandriteni
    tanner+N+Sg+Abe: tandrita
    tanner+N+Sg+Abl: tandrilt
    tanner+N+Sg+Ade: tandril
    tanner+N+Sg+All: tandrile
    tanner+N+Sg+Com: tandriga
    tanner+N+Sg+Ela: tandrist
    tanner+N+Sg+Ess: tandrina
    tanner+N+Sg+Gen: tandri
    tanner+N+Sg+Ill: tandrisse
    tanner+N+Sg+Ine: tandris
    tanner+N+Sg+Nom: tanner
    tanner+N+Sg+Par: tandrit
    tanner+N+Sg+Tra: tandriks
    tanner+N+Sg+Trm: tandrini
    taud+N+Pl+Abe: taudideta
    taud+N+Pl+Abl: taudidelt
    taud+N+Pl+Ade: taudidel
    taud+N+Pl+All: taudidele
    taud+N+Pl+Com: taudidega
    taud+N+Pl+Ela: taudidest
    taud+N+Pl+Ess: taudidena
    taud+N+Pl+Gen: taudide
    taud+N+Pl+Ill: taudidesse
    taud+N+Pl+Ine: taudides
    taud+N+Pl+Nom: taudid
    taud+N+Pl+Par: taude
    taud+N+Pl+Par+Use/Rare: taudisid
    taud+N+Pl+Tra: taudideks
    taud+N+Pl+Trm: taudideni
    taud+N+Sg+Abe: taudita
    taud+N+Sg+Abl: taudilt
    taud+N+Sg+Ade: taudil
    taud+N+Sg+All: taudile
    taud+N+Sg+Com: taudiga
    taud+N+Sg+Ela: taudist
    taud+N+Sg+Ess: taudina
    taud+N+Sg+Gen: taudi
    taud+N+Sg+Ill: taudi
    taud+N+Sg+Ill+Use/Hyp: taudisse
    taud+N+Sg+Ine: taudis
    taud+N+Sg+Nom: taud
    taud+N+Sg+Par: taudi
    taud+N+Sg+Tra: taudiks
    taud+N+Sg+Trm: taudini
    teivas+N+Pl+Abe: teivasteta
    teivas+N+Pl+Abl: teivastelt
    teivas+N+Pl+Abl+Use/Rare: teibailt
    teivas+N+Pl+Ade: teivastel
    teivas+N+Pl+Ade+Use/Rare: teibail
    teivas+N+Pl+All: teivastele
    teivas+N+Pl+All+Use/Rare: teibaile
    teivas+N+Pl+Com: teivastega
    teivas+N+Pl+Ela: teivastest
    teivas+N+Pl+Ela+Use/Rare: teibaist
    teivas+N+Pl+Ess: teivastena
    teivas+N+Pl+Gen: teivaste
    teivas+N+Pl+Ill: teivastesse
    teivas+N+Pl+Ill+Use/Rare: teibaisse
    teivas+N+Pl+Ine: teivastes
    teivas+N+Pl+Ine+Use/Rare: teibais
    teivas+N+Pl+Nom: teibad
    teivas+N+Pl+Par: teibaid
    teivas+N+Pl+Tra: teivasteks
    teivas+N+Pl+Tra+Use/Rare: teibaiks
    teivas+N+Pl+Trm: teivasteni
    teivas+N+Sg+Abe: teibata
    teivas+N+Sg+Abl: teibalt
    teivas+N+Sg+Ade: teibal
    teivas+N+Sg+All: teibale
    teivas+N+Sg+Com: teibaga
    teivas+N+Sg+Ela: teibast
    teivas+N+Sg+Ess: teibana
    teivas+N+Sg+Gen: teiba
    teivas+N+Sg+Ill: teibasse
    teivas+N+Sg+Ine: teibas
    teivas+N+Sg+Nom: teivas
    teivas+N+Sg+Par: teivast
    teivas+N+Sg+Tra: teibaks
    teivas+N+Sg+Trm: teibani
    teler+N+Pl+Abe: teleriteta
    teler+N+Pl+Abl: teleritelt
    teler+N+Pl+Abl+Use/Rare: telereilt
    teler+N+Pl+Ade: teleritel
    teler+N+Pl+Ade+Use/Rare: telereil
    teler+N+Pl+All: teleritele
    teler+N+Pl+All+Use/Rare: telereile
    teler+N+Pl+Com: teleritega
    teler+N+Pl+Ela: teleritest
    teler+N+Pl+Ela+Use/Rare: telereist
    teler+N+Pl+Ess: teleritena
    teler+N+Pl+Gen: telerite
    teler+N+Pl+Ill: teleritesse
    teler+N+Pl+Ill+Use/Rare: telereisse
    teler+N+Pl+Ine: telerites
    teler+N+Pl+Ine+Use/Rare: telereis
    teler+N+Pl+Nom: telerid
    teler+N+Pl+Par: telereid
    teler+N+Pl+Tra: teleriteks
    teler+N+Pl+Tra+Use/Rare: telereiks
    teler+N+Pl+Trm: teleriteni
    teler+N+Sg+Abe: telerita
    teler+N+Sg+Abl: telerilt
    teler+N+Sg+Ade: teleril
    teler+N+Sg+All: telerile
    teler+N+Sg+Com: teleriga
    teler+N+Sg+Ela: telerist
    teler+N+Sg+Ess: telerina
    teler+N+Sg+Gen: teleri
    teler+N+Sg+Ill: telerisse
    teler+N+Sg+Ine: teleris
    teler+N+Sg+Nom: teler
    teler+N+Sg+Par: telerit
    teler+N+Sg+Tra: teleriks
    teler+N+Sg+Trm: telerini
    tiib+N+Pl+Abe: tiibadeta
    tiib+N+Pl+Abl: tiibadelt
    tiib+N+Pl+Ade: tiibadel
    tiib+N+Pl+All: tiibadele
    tiib+N+Pl+Com: tiibadega
    tiib+N+Pl+Ela: tiibadest
    tiib+N+Pl+Ess: tiibadena
    tiib+N+Pl+Gen: tiibade
    tiib+N+Pl+Ill: tiibadesse
    tiib+N+Pl+Ine: tiibades
    tiib+N+Pl+Nom: tiivad
    tiib+N+Pl+Par: tiibu
    tiib+N+Pl+Par+Use/Rare: tiibasid
    tiib+N+Pl+Tra: tiibadeks
    tiib+N+Pl+Trm: tiibadeni
    tiib+N+Sg+Abe: tiivata
    tiib+N+Sg+Abl: tiivalt
    tiib+N+Sg+Ade: tiival
    tiib+N+Sg+All: tiivale
    tiib+N+Sg+Com: tiivaga
    tiib+N+Sg+Ela: tiivast
    tiib+N+Sg+Ess: tiivana
    tiib+N+Sg+Gen: tiiva
    tiib+N+Sg+Ill: tiiba
    tiib+N+Sg+Ill+Use/Hyp: tiivasse
    tiib+N+Sg+Ine: tiivas
    tiib+N+Sg+Nom: tiib
    tiib+N+Sg+Par: tiiba
    tiib+N+Sg+Tra: tiivaks
    tiib+N+Sg+Trm: tiivani
    tuba+N+Pl+Abe: tubadeta
    tuba+N+Pl+Abl: tubadelt
    tuba+N+Pl+Ade: tubadel
    tuba+N+Pl+All: tubadele
    tuba+N+Pl+Com: tubadega
    tuba+N+Pl+Ela: tubadest
    tuba+N+Pl+Ess: tubadena
    tuba+N+Pl+Gen: tubade
    tuba+N+Pl+Ill: tubadesse
    tuba+N+Pl+Ine: tubades
    tuba+N+Pl+Nom: toad
    tuba+N+Pl+Par: tube
    tuba+N+Pl+Par+Use/Rare: tubasid
    tuba+N+Pl+Tra: tubadeks
    tuba+N+Pl+Trm: tubadeni
    tuba+N+Sg+Abe: toata
    tuba+N+Sg+Abl: toalt
    tuba+N+Sg+Ade: toal
    tuba+N+Sg+All: toale
    tuba+N+Sg+Com: toaga
    tuba+N+Sg+Ela: toast
    tuba+N+Sg+Ess: toana
    tuba+N+Sg+Gen: toa
    tuba+N+Sg+Ill: tuppa
    tuba+N+Sg+Ill+Use/Rare: toasse
    tuba+N+Sg+Ine: toas
    tuba+N+Sg+Nom: tuba
    tuba+N+Sg+Par: tuba
    tuba+N+Sg+Tra: toaks
    tuba+N+Sg+Trm: toani
    tugi+N+Pl+Abe: tugedeta
    tugi+N+Pl+Abl: tugedelt
    tugi+N+Pl+Ade: tugedel
    tugi+N+Pl+All: tugedele
    tugi+N+Pl+Com: tugedega
    tugi+N+Pl+Ela: tugedest
    tugi+N+Pl+Ess: tugedena
    tugi+N+Pl+Gen: tugede
    tugi+N+Pl+Ill: tugedesse
    tugi+N+Pl+Ine: tugedes
    tugi+N+Pl+Nom: toed
    tugi+N+Pl+Par: tugesid
    tugi+N+Pl+Tra: tugedeks
    tugi+N+Pl+Trm: tugedeni
    tugi+N+Sg+Abe: toeta
    tugi+N+Sg+Abl: toelt
    tugi+N+Sg+Ade: toel
    tugi+N+Sg+All: toele
    tugi+N+Sg+Com: toega
    tugi+N+Sg+Ela: toest
    tugi+N+Sg+Ess: toena
    tugi+N+Sg+Gen: toe
    tugi+N+Sg+Ill: toesse
    tugi+N+Sg+Ine: toes
    tugi+N+Sg+Nom: tugi
    tugi+N+Sg+Par: tuge
    tugi+N+Sg+Tra: toeks
    tugi+N+Sg+Trm: toeni
    tõbi+N+Pl+Abe: tõbedeta
    tõbi+N+Pl+Abl: tõbedelt
    tõbi+N+Pl+Ade: tõbedel
    tõbi+N+Pl+All: tõbedele
    tõbi+N+Pl+Com: tõbedega
    tõbi+N+Pl+Ela: tõbedest
    tõbi+N+Pl+Ess: tõbedena
    tõbi+N+Pl+Gen: tõbede
    tõbi+N+Pl+Ill: tõbedesse
    tõbi+N+Pl+Ine: tõbedes
    tõbi+N+Pl+Nom: tõved
    tõbi+N+Pl+Par: tõbesid
    tõbi+N+Pl+Tra: tõbedeks
    tõbi+N+Pl+Trm: tõbedeni
    tõbi+N+Sg+Abe: tõveta
    tõbi+N+Sg+Abl: tõvelt
    tõbi+N+Sg+Ade: tõvel
    tõbi+N+Sg+All: tõvele
    tõbi+N+Sg+Com: tõvega
    tõbi+N+Sg+Ela: tõvest
    tõbi+N+Sg+Ess: tõvena
    tõbi+N+Sg+Gen: tõve
    tõbi+N+Sg+Ill: tõppe
    tõbi+N+Sg+Ill+Use/Rare: tõvesse
    tõbi+N+Sg+Ine: tõves
    tõbi+N+Sg+Nom: tõbi
    tõbi+N+Sg+Par: tõbe
    tõbi+N+Sg+Tra: tõveks
    tõbi+N+Sg+Trm: tõveni
    tõug+N+Pl+Abe: tõugudeta
    tõug+N+Pl+Abl: tõugudelt
    tõug+N+Pl+Ade: tõugudel
    tõug+N+Pl+All: tõugudele
    tõug+N+Pl+Com: tõugudega
    tõug+N+Pl+Ela: tõugudest
    tõug+N+Pl+Ess: tõugudena
    tõug+N+Pl+Gen: tõugude
    tõug+N+Pl+Ill: tõugudesse
    tõug+N+Pl+Ine: tõugudes
    tõug+N+Pl+Nom: tõud
    tõug+N+Pl+Par: tõuge
    tõug+N+Pl+Par+Use/Rare: tõugusid
    tõug+N+Pl+Tra: tõugudeks
    tõug+N+Pl+Trm: tõugudeni
    tõug+N+Sg+Abe: tõuta
    tõug+N+Sg+Abl: tõult
    tõug+N+Sg+Ade: tõul
    tõug+N+Sg+All: tõule
    tõug+N+Sg+Com: tõuga
    tõug+N+Sg+Ela: tõust
    tõug+N+Sg+Ess: tõuna
    tõug+N+Sg+Gen: tõu
    tõug+N+Sg+Ill: tõugu
    tõug+N+Sg+Ill+Use/Hyp: tõusse
    tõug+N+Sg+Ine: tõus
    tõug+N+Sg+Nom: tõug
    tõug+N+Sg+Par: tõugu
    tõug+N+Sg+Tra: tõuks
    tõug+N+Sg+Trm: tõuni
    tüng+N+Pl+Abe: tüngadeta
    tüng+N+Pl+Abl: tüngadelt
    tüng+N+Pl+Ade: tüngadel
    tüng+N+Pl+All: tüngadele
    tüng+N+Pl+Com: tüngadega
    tüng+N+Pl+Ela: tüngadest
    tüng+N+Pl+Ess: tüngadena
    tüng+N+Pl+Gen: tüngade
    tüng+N+Pl+Ill: tüngadesse
    tüng+N+Pl+Ine: tüngades
    tüng+N+Pl+Nom: tüngad
    tüng+N+Pl+Par: tüngasid
    tüng+N+Pl+Tra: tüngadeks
    tüng+N+Pl+Trm: tüngadeni
    tüng+N+Sg+Abe: tüngata
    tüng+N+Sg+Abl: tüngalt
    tüng+N+Sg+Ade: tüngal
    tüng+N+Sg+All: tüngale
    tüng+N+Sg+Com: tüngaga
    tüng+N+Sg+Ela: tüngast
    tüng+N+Sg+Ess: tüngana
    tüng+N+Sg+Gen: tünga
    tüng+N+Sg+Ill: tünga
    tüng+N+Sg+Ill+Use/Hyp: tüngasse
    tüng+N+Sg+Ine: tüngas
    tüng+N+Sg+Nom: tüng
    tüng+N+Sg+Par: tünga
    tüng+N+Sg+Tra: tüngaks
    tüng+N+Sg+Trm: tüngani
    tüvi+N+Pl+Abe: tüvedeta
    tüvi+N+Pl+Abl: tüvedelt
    tüvi+N+Pl+Ade: tüvedel
    tüvi+N+Pl+All: tüvedele
    tüvi+N+Pl+Com: tüvedega
    tüvi+N+Pl+Ela: tüvedest
    tüvi+N+Pl+Ess: tüvedena
    tüvi+N+Pl+Gen: tüvede
    tüvi+N+Pl+Ill: tüvedesse
    tüvi+N+Pl+Ine: tüvedes
    tüvi+N+Pl+Nom: tüved
    tüvi+N+Pl+Par: tüvesid
    tüvi+N+Pl+Tra: tüvedeks
    tüvi+N+Pl+Trm: tüvedeni
    tüvi+N+Sg+Abe: tüveta
    tüvi+N+Sg+Abl: tüvelt
    tüvi+N+Sg+Ade: tüvel
    tüvi+N+Sg+All: tüvele
    tüvi+N+Sg+Com: tüvega
    tüvi+N+Sg+Ela: tüvest
    tüvi+N+Sg+Ess: tüvena
    tüvi+N+Sg+Gen: tüve
    tüvi+N+Sg+Ill: tüvesse
    tüvi+N+Sg+Ill+Use/Rare: tüvve
    tüvi+N+Sg+Ine: tüves
    tüvi+N+Sg+Nom: tüvi
    tüvi+N+Sg+Par: tüve
    tüvi+N+Sg+Tra: tüveks
    tüvi+N+Sg+Trm: tüveni
    uhmer+N+Pl+Abe: uhmriteta
    uhmer+N+Pl+Abl: uhmritelt
    uhmer+N+Pl+Abl+Use/Rare: uhmreilt
    uhmer+N+Pl+Ade: uhmritel
    uhmer+N+Pl+Ade+Use/Rare: uhmreil
    uhmer+N+Pl+All: uhmritele
    uhmer+N+Pl+All+Use/Rare: uhmreile
    uhmer+N+Pl+Com: uhmritega
    uhmer+N+Pl+Ela: uhmritest
    uhmer+N+Pl+Ela+Use/Rare: uhmreist
    uhmer+N+Pl+Ess: uhmritena
    uhmer+N+Pl+Gen: uhmrite
    uhmer+N+Pl+Ill: uhmritesse
    uhmer+N+Pl+Ill+Use/Rare: uhmreisse
    uhmer+N+Pl+Ine: uhmrites
    uhmer+N+Pl+Ine+Use/Rare: uhmreis
    uhmer+N+Pl+Nom: uhmrid
    uhmer+N+Pl+Par: uhmreid
    uhmer+N+Pl+Tra: uhmriteks
    uhmer+N+Pl+Tra+Use/Rare: uhmreiks
    uhmer+N+Pl+Trm: uhmriteni
    uhmer+N+Sg+Abe: uhmrita
    uhmer+N+Sg+Abl: uhmrilt
    uhmer+N+Sg+Ade: uhmril
    uhmer+N+Sg+All: uhmrile
    uhmer+N+Sg+Com: uhmriga
    uhmer+N+Sg+Ela: uhmrist
    uhmer+N+Sg+Ess: uhmrina
    uhmer+N+Sg+Gen: uhmri
    uhmer+N+Sg+Ill: uhmrisse
    uhmer+N+Sg+Ine: uhmris
    uhmer+N+Sg+Nom: uhmer
    uhmer+N+Sg+Par: uhmrit
    uhmer+N+Sg+Tra: uhmriks
    uhmer+N+Sg+Trm: uhmrini
    uks+N+Pl+Abe: usteta
    uks+N+Pl+Abl: ustelt
    uks+N+Pl+Ade: ustel
    uks+N+Pl+All: ustele
    uks+N+Pl+Com: ustega
    uks+N+Pl+Ela: ustest
    uks+N+Pl+Ess: ustena
    uks+N+Pl+Gen: uste
    uks+N+Pl+Ill: ustesse
    uks+N+Pl+Ine: ustes
    uks+N+Pl+Nom: uksed
    uks+N+Pl+Par: uksi
    uks+N+Pl+Tra: usteks
    uks+N+Pl+Trm: usteni
    uks+N+Sg+Abe: ukseta
    uks+N+Sg+Abl: ukselt
    uks+N+Sg+Ade: uksel
    uks+N+Sg+All: uksele
    uks+N+Sg+Com: uksega
    uks+N+Sg+Ela: uksest
    uks+N+Sg+Ess: uksena
    uks+N+Sg+Gen: ukse
    uks+N+Sg+Ill: uksesse
    uks+N+Sg+Ine: ukses
    uks+N+Sg+Nom: uks
    uks+N+Sg+Par: ust
    uks+N+Sg+Tra: ukseks
    uks+N+Sg+Trm: ukseni
    vaher+N+Pl+Abe: vahtrateta
    vaher+N+Pl+Abl+Use/Rare: vahtrailt
    vaher+N+Pl+Abl: vahtratelt
    vaher+N+Pl+Ade+Use/Rare: vahtrail
    vaher+N+Pl+Ade: vahtratel
    vaher+N+Pl+All+Use/Rare: vahtraile
    vaher+N+Pl+All: vahtratele
    vaher+N+Pl+Com: vahtratega
    vaher+N+Pl+Ela+Use/Rare: vahtraist
    vaher+N+Pl+Ela: vahtratest
    vaher+N+Pl+Ess: vahtratena
    vaher+N+Pl+Gen: vahtrate
    vaher+N+Pl+Ill+Use/Rare: vahtraisse
    vaher+N+Pl+Ill: vahtratesse
    vaher+N+Pl+Ine+Use/Rare: vahtrais
    vaher+N+Pl+Ine: vahtrates
    vaher+N+Pl+Nom: vahtrad
    vaher+N+Pl+Par: vahtraid
    vaher+N+Pl+Tra+Use/Rare: vahtraiks
    vaher+N+Pl+Tra: vahtrateks
    vaher+N+Pl+Trm: vahtrateni
    vaher+N+Sg+Abe: vahtrata
    vaher+N+Sg+Abl: vahtralt
    vaher+N+Sg+Ade: vahtral
    vaher+N+Sg+All: vahtrale
    vaher+N+Sg+Com: vahtraga
    vaher+N+Sg+Ela: vahtrast
    vaher+N+Sg+Ess: vahtrana
    vaher+N+Sg+Gen: vahtra
    vaher+N+Sg+Ill: vahtrasse
    vaher+N+Sg+Ine: vahtras
    vaher+N+Sg+Nom: vaher
    vaher+N+Sg+Par: vahtrat
    vaher+N+Sg+Tra: vahtraks
    vaher+N+Sg+Trm: vahtrani
    vars+N+Pl+Abe: varteta
    vars+N+Pl+Abl: vartelt
    vars+N+Pl+Ade: vartel
    vars+N+Pl+All: vartele
    vars+N+Pl+Com: vartega
    vars+N+Pl+Ela: vartest
    vars+N+Pl+Ess: vartena
    vars+N+Pl+Gen: varte
    vars+N+Pl+Ill: vartesse
    vars+N+Pl+Ine: vartes
    vars+N+Pl+Nom: varred
    vars+N+Pl+Par: varsi
    vars+N+Pl+Tra: varteks
    vars+N+Pl+Trm: varteni
    vars+N+Sg+Abe: varreta
    vars+N+Sg+Abl: varrelt
    vars+N+Sg+Ade: varrel
    vars+N+Sg+All: varrele
    vars+N+Sg+Com: varrega
    vars+N+Sg+Ela: varrest
    vars+N+Sg+Ess: varrena
    vars+N+Sg+Gen: varre
    vars+N+Sg+Ill: varresse
    vars+N+Sg+Ill+Use/Rare: varde
    vars+N+Sg+Ine: varres
    vars+N+Sg+Nom: vars
    vars+N+Sg+Par: vart
    vars+N+Sg+Tra: varreks
    vars+N+Sg+Trm: varreni
    veimed+N+Pl+Abe: veimedeta
    veimed+N+Pl+Abl: veimedelt
    veimed+N+Pl+Ade: veimedel
    veimed+N+Pl+All: veimedele
    veimed+N+Pl+Com: veimedega
    veimed+N+Pl+Ela: veimedest
    veimed+N+Pl+Ess: veimedena
    veimed+N+Pl+Gen: veimede
    veimed+N+Pl+Ill: veimedesse
    veimed+N+Pl+Ine: veimedes
    veimed+N+Pl+Nom: veimed
    veimed+N+Pl+Par+Use/Rare: veimi
    veimed+N+Pl+Par: veimesid
    veimed+N+Pl+Tra: veimedeks
    veimed+N+Pl+Trm: veimedeni
    veksel+N+Pl+Abe: veksliteta
    veksel+N+Pl+Abl+Use/Rare: veksleilt
    veksel+N+Pl+Abl: vekslitelt
    veksel+N+Pl+Ade+Use/Rare: veksleil
    veksel+N+Pl+Ade: vekslitel
    veksel+N+Pl+All+Use/Rare: veksleile
    veksel+N+Pl+All: vekslitele
    veksel+N+Pl+Com: vekslitega
    veksel+N+Pl+Ela+Use/Rare: veksleist
    veksel+N+Pl+Ela: vekslitest
    veksel+N+Pl+Ess: vekslitena
    veksel+N+Pl+Gen: vekslite
    veksel+N+Pl+Ill+Use/Rare: veksleisse
    veksel+N+Pl+Ill: vekslitesse
    veksel+N+Pl+Ine+Use/Rare: veksleis
    veksel+N+Pl+Ine: vekslites
    veksel+N+Pl+Nom: vekslid
    veksel+N+Pl+Par: veksleid
    veksel+N+Pl+Tra+Use/Rare: veksleiks
    veksel+N+Pl+Tra: veksliteks
    veksel+N+Pl+Trm: veksliteni
    veksel+N+Sg+Abe: vekslita
    veksel+N+Sg+Abl: vekslilt
    veksel+N+Sg+Ade: vekslil
    veksel+N+Sg+All: vekslile
    veksel+N+Sg+Com: veksliga
    veksel+N+Sg+Ela: vekslist
    veksel+N+Sg+Ess: vekslina
    veksel+N+Sg+Gen: veksli
    veksel+N+Sg+Ill: vekslisse
    veksel+N+Sg+Ine: vekslis
    veksel+N+Sg+Nom: veksel
    veksel+N+Sg+Par: vekslit
    veksel+N+Sg+Tra: veksliks
    veksel+N+Sg+Trm: vekslini
    virsik+N+Pl+Abe: virsikuteta
    virsik+N+Pl+Abl+Use/Rare: virsikuilt
    virsik+N+Pl+Abl: virsikutelt
    virsik+N+Pl+Ade+Use/Rare: virsikuil
    virsik+N+Pl+Ade: virsikutel
    virsik+N+Pl+All+Use/Rare: virsikuile
    virsik+N+Pl+All: virsikutele
    virsik+N+Pl+Com: virsikutega
    virsik+N+Pl+Ela+Use/Rare: virsikuist
    virsik+N+Pl+Ela: virsikutest
    virsik+N+Pl+Ess: virsikutena
    virsik+N+Pl+Gen: virsikute
    virsik+N+Pl+Ill+Use/Rare: virsikuisse
    virsik+N+Pl+Ill: virsikutesse
    virsik+N+Pl+Ine+Use/Rare: virsikuis
    virsik+N+Pl+Ine: virsikutes
    virsik+N+Pl+Nom: virsikud
    virsik+N+Pl+Par: virsikuid
    virsik+N+Pl+Tra+Use/Rare: virsikuiks
    virsik+N+Pl+Tra: virsikuteks
    virsik+N+Pl+Trm: virsikuteni
    virsik+N+Sg+Abe: virsikuta
    virsik+N+Sg+Abl: virsikult
    virsik+N+Sg+Ade: virsikul
    virsik+N+Sg+All: virsikule
    virsik+N+Sg+Com: virsikuga
    virsik+N+Sg+Ela: virsikust
    virsik+N+Sg+Ess: virsikuna
    virsik+N+Sg+Gen: virsiku
    virsik+N+Sg+Ill: virsikusse
    virsik+N+Sg+Ine: virsikus
    virsik+N+Sg+Nom: virsik
    virsik+N+Sg+Par: virsikut
    virsik+N+Sg+Tra: virsikuks
    virsik+N+Sg+Trm: virsikuni
    voog+N+Pl+Abe: voogudeta
    voog+N+Pl+Abl: voogudelt
    voog+N+Pl+Ade: voogudel
    voog+N+Pl+All: voogudele
    voog+N+Pl+Com: voogudega
    voog+N+Pl+Ela: voogudest
    voog+N+Pl+Ess: voogudena
    voog+N+Pl+Gen: voogude
    voog+N+Pl+Ill: voogudesse
    voog+N+Pl+Ine: voogudes
    voog+N+Pl+Nom: vood
    voog+N+Pl+Par: vooge
    voog+N+Pl+Par+Use/Rare: voogusid
    voog+N+Pl+Tra: voogudeks
    voog+N+Pl+Trm: voogudeni
    voog+N+Sg+Abe: voota
    voog+N+Sg+Abl: voolt
    voog+N+Sg+Ade: vool
    voog+N+Sg+All: voole
    voog+N+Sg+Com: vooga
    voog+N+Sg+Ela: voost
    voog+N+Sg+Ess: voona
    voog+N+Sg+Gen: voo
    voog+N+Sg+Ill+Use/Hyp: voosse
    voog+N+Sg+Ill: voogu
    voog+N+Sg+Ine: voos
    voog+N+Sg+Nom: voog
    voog+N+Sg+Par: voogu
    voog+N+Sg+Tra: vooks
    voog+N+Sg+Trm: vooni
    vurrud+N+Pl+Abe: vurrudeta
    vurrud+N+Pl+Abl: vurrudelt
    vurrud+N+Pl+Ade: vurrudel
    vurrud+N+Pl+All: vurrudele
    vurrud+N+Pl+Com: vurrudega
    vurrud+N+Pl+Ela: vurrudest
    vurrud+N+Pl+Ess: vurrudena
    vurrud+N+Pl+Gen: vurrude
    vurrud+N+Pl+Ill: vurrudesse
    vurrud+N+Pl+Ine: vurrudes
    vurrud+N+Pl+Nom: vurrud
    vurrud+N+Pl+Par: vurrusid
    vurrud+N+Pl+Par+Use/Rare: vurre
    vurrud+N+Pl+Tra: vurrudeks
    vurrud+N+Pl+Trm: vurrudeni
    võti+N+Pl+Abe: võtmeteta
    võti+N+Pl+Abl+Use/Rare: võtmeilt
    võti+N+Pl+Abl: võtmetelt
    võti+N+Pl+Ade+Use/Rare: võtmeil
    võti+N+Pl+Ade: võtmetel
    võti+N+Pl+All+Use/Rare: võtmeile
    võti+N+Pl+All: võtmetele
    võti+N+Pl+Com: võtmetega
    võti+N+Pl+Ela+Use/Rare: võtmeist
    võti+N+Pl+Ela: võtmetest
    võti+N+Pl+Ess: võtmetena
    võti+N+Pl+Gen: võtmete
    võti+N+Pl+Ill+Use/Rare: võtmeisse
    võti+N+Pl+Ill: võtmetesse
    võti+N+Pl+Ine+Use/Rare: võtmeis
    võti+N+Pl+Ine: võtmetes
    võti+N+Pl+Nom: võtmed
    võti+N+Pl+Par: võtmeid
    võti+N+Pl+Tra+Use/Rare: võtmeiks
    võti+N+Pl+Tra: võtmeteks
    võti+N+Pl+Trm: võtmeteni
    võti+N+Sg+Abe: võtmeta
    võti+N+Sg+Abl: võtmelt
    võti+N+Sg+Ade: võtmel
    võti+N+Sg+All: võtmele
    võti+N+Sg+Com: võtmega
    võti+N+Sg+Ela: võtmest
    võti+N+Sg+Ess: võtmena
    võti+N+Sg+Gen: võtme
    võti+N+Sg+Ill: võtmesse
    võti+N+Sg+Ine: võtmes
    võti+N+Sg+Nom: võti
    võti+N+Sg+Par: võtit
    võti+N+Sg+Tra: võtmeks
    võti+N+Sg+Trm: võtmeni
    õhk+N+Pl+Abe: õhkudeta
    õhk+N+Pl+Abl: õhkudelt
    õhk+N+Pl+Ade: õhkudel
    õhk+N+Pl+All: õhkudele
    õhk+N+Pl+Com: õhkudega
    õhk+N+Pl+Ela: õhkudest
    õhk+N+Pl+Ess: õhkudena
    õhk+N+Pl+Gen: õhkude
    õhk+N+Pl+Ill: õhkudesse
    õhk+N+Pl+Ine: õhkudes
    õhk+N+Pl+Nom: õhud
    õhk+N+Pl+Par: õhkusid
    õhk+N+Pl+Tra: õhkudeks
    õhk+N+Pl+Trm: õhkudeni
    õhk+N+Sg+Abe: õhuta
    õhk+N+Sg+Abl: õhult
    õhk+N+Sg+Ade: õhul
    õhk+N+Sg+All: õhule
    õhk+N+Sg+Com: õhuga
    õhk+N+Sg+Ela: õhust
    õhk+N+Sg+Ess: õhuna
    õhk+N+Sg+Gen: õhu
    õhk+N+Sg+Ill+Use/Hyp: õhusse
    õhk+N+Sg+Ill: õhku
    õhk+N+Sg+Ine: õhus
    õhk+N+Sg+Nom: õhk
    õhk+N+Sg+Par: õhku
    õhk+N+Sg+Tra: õhuks
    õhk+N+Sg+Trm: õhuni
    õlu+N+Pl+Abe: õlledeta
    õlu+N+Pl+Abl: õlledelt
    õlu+N+Pl+Ade: õlledel
    õlu+N+Pl+All: õlledele
    õlu+N+Pl+Com: õlledega
    õlu+N+Pl+Ela: õlledest
    õlu+N+Pl+Ess: õlledena
    õlu+N+Pl+Gen: õllede
    õlu+N+Pl+Ill: õlledesse
    õlu+N+Pl+Ine: õlledes
    õlu+N+Pl+Nom: õlled
    õlu+N+Pl+Par+Use/Rare: õlusid
    õlu+N+Pl+Par: õllesid
    õlu+N+Pl+Tra: õlledeks
    õlu+N+Pl+Trm: õlledeni
    õlu+N+Sg+Abe: õlleta
    õlu+N+Sg+Abl: õllelt
    õlu+N+Sg+Ade: õllel
    õlu+N+Sg+All: õllele
    õlu+N+Sg+Com: õllega
    õlu+N+Sg+Ela: õllest
    õlu+N+Sg+Ess: õllena
    õlu+N+Sg+Gen: õlle
    õlu+N+Sg+Ill: õllesse
    õlu+N+Sg+Ine: õlles
    õlu+N+Sg+Nom: õlu
    õlu+N+Sg+Par: õlut
    õlu+N+Sg+Tra: õlleks
    õlu+N+Sg+Trm: õlleni
    õukond+N+Pl+Abe: õukondadeta
    õukond+N+Pl+Abl: õukondadelt
    õukond+N+Pl+Ade: õukondadel
    õukond+N+Pl+All: õukondadele
    õukond+N+Pl+Com: õukondadega
    õukond+N+Pl+Ela: õukondadest
    õukond+N+Pl+Ess: õukondadena
    õukond+N+Pl+Gen: õukondade
    õukond+N+Pl+Ill: õukondadesse
    õukond+N+Pl+Ine: õukondades
    õukond+N+Pl+Nom: õukonnad
    õukond+N+Pl+Par+Use/Rare: õukondasid
    õukond+N+Pl+Par: õukondi
    õukond+N+Pl+Tra: õukondadeks
    õukond+N+Pl+Trm: õukondadeni
    õukond+N+Sg+Abe: õukonnata
    õukond+N+Sg+Abl: õukonnalt
    õukond+N+Sg+Ade: õukonnal
    õukond+N+Sg+All: õukonnale
    õukond+N+Sg+Com: õukonnaga
    õukond+N+Sg+Ela: õukonnast
    õukond+N+Sg+Ess: õukonnana
    õukond+N+Sg+Gen: õukonna
    õukond+N+Sg+Ill+Use/Hyp: õukonnasse
    õukond+N+Sg+Ill: õukonda
    õukond+N+Sg+Ine: õukonnas
    õukond+N+Sg+Nom: õukond
    õukond+N+Sg+Par: õukonda
    õukond+N+Sg+Tra: õukonnaks
    õukond+N+Sg+Trm: õukonnani
    äike+N+Pl+Abe+Use/Rare: [äikeseita, äikseita, äikseteta]
    äike+N+Pl+Abe: äikesteta
    äike+N+Pl+Abl+Use/Rare: [äikeseilt, äikesilt, äikseilt, äiksetelt]
    äike+N+Pl+Abl: äikestelt
    äike+N+Pl+Ade+Use/Rare: [äikeseil, äikesil, äikseil, äiksetel]
    äike+N+Pl+Ade: äikestel
    äike+N+Pl+All+Use/Rare: [äikeseile, äikesile, äikseile, äiksetele]
    äike+N+Pl+All: äikestele
    äike+N+Pl+Com+Use/Rare: [äikeseiga, äikseiga, äiksetega]
    äike+N+Pl+Com: äikestega
    äike+N+Pl+Ela+Use/Rare: [äikeseist, äikesist, äikseist, äiksetest]
    äike+N+Pl+Ela: äikestest
    äike+N+Pl+Ess+Use/Rare: [äikeseina, äikseina, äiksetena]
    äike+N+Pl+Ess: äikestena
    äike+N+Pl+Gen+Use/Rare: äiksete
    äike+N+Pl+Gen: äikeste
    äike+N+Pl+Ill+Use/Rare: [äikeseisse, äikesisse, äikseisse, äiksetesse]
    äike+N+Pl+Ill: äikestesse
    äike+N+Pl+Ine+Use/Rare: [äikeseis, äikesis, äikseis, äiksetes]
    äike+N+Pl+Ine: äikestes
    äike+N+Pl+Nom+Use/Rare: äiksed
    äike+N+Pl+Nom: äikesed
    äike+N+Pl+Par+Use/Rare: [äikesi, äikseid]
    äike+N+Pl+Par: äikeseid
    äike+N+Pl+Tra+Use/Rare: [äikeseiks, äikesiks, äikseiks, äikseteks]
    äike+N+Pl+Tra: äikesteks
    äike+N+Pl+Trm+Use/Rare: [äikeseini, äikseini, äikseteni]
    äike+N+Pl+Trm: äikesteni
    äike+N+Sg+Abe+Use/Rare: äikseta
    äike+N+Sg+Abe: äikeseta
    äike+N+Sg+Abl+Use/Rare: äikselt
    äike+N+Sg+Abl: äikeselt
    äike+N+Sg+Ade+Use/Rare: äiksel
    äike+N+Sg+Ade: äikesel
    äike+N+Sg+All+Use/Rare: äiksele
    äike+N+Sg+All: äikesele
    äike+N+Sg+Com+Use/Rare: äiksega
    äike+N+Sg+Com: äikesega
    äike+N+Sg+Ela+Use/Rare: äiksest
    äike+N+Sg+Ela: äikesest
    äike+N+Sg+Ess+Use/Rare: äiksena
    äike+N+Sg+Ess: äikesena
    äike+N+Sg+Gen+Use/Rare: äikse
    äike+N+Sg+Gen: äikese
    äike+N+Sg+Ill+Use/Rare: [äikesse, äiksesse]
    äike+N+Sg+Ill: äikesesse
    äike+N+Sg+Ine+Use/Rare: äikses
    äike+N+Sg+Ine: äikeses
    äike+N+Sg+Nom+Use/Rare: äikene
    äike+N+Sg+Nom: äike
    äike+N+Sg+Par+Use/Rare: äikset
    äike+N+Sg+Par: äikest
    äike+N+Sg+Tra+Use/Rare: äikseks
    äike+N+Sg+Tra: äikeseks
    äike+N+Sg+Trm+Use/Rare: äikseni
    äike+N+Sg+Trm: äikeseni
    öö+N+Pl+Abe: öödeta
    öö+N+Pl+Abl+Use/Rare: öilt
    öö+N+Pl+Abl: öödelt
    öö+N+Pl+Ade+Use/Rare: öil
    öö+N+Pl+Ade: öödel
    öö+N+Pl+All+Use/Rare: öile
    öö+N+Pl+All: öödele
    öö+N+Pl+Com: öödega
    öö+N+Pl+Ela+Use/Rare: öist
    öö+N+Pl+Ela: öödest
    öö+N+Pl+Ess: öödena
    öö+N+Pl+Gen: ööde
    öö+N+Pl+Ill+Use/Rare: öisse
    öö+N+Pl+Ill: öödesse
    öö+N+Pl+Ine+Use/Rare: öis
    öö+N+Pl+Ine: öödes
    öö+N+Pl+Nom: ööd
    öö+N+Pl+Par+Use/Rare: öösid
    öö+N+Pl+Par: öid
    öö+N+Pl+Tra+Use/Rare: öiks
    öö+N+Pl+Tra: öödeks
    öö+N+Pl+Trm: öödeni
    öö+N+Sg+Abe: ööta
    öö+N+Sg+Abl: öölt
    öö+N+Sg+Ade: ööl
    öö+N+Sg+All: ööle
    öö+N+Sg+Com: ööga
    öö+N+Sg+Ela: ööst
    öö+N+Sg+Ess: ööna
    öö+N+Sg+Gen: öö
    öö+N+Sg+Ill+Use/Rare: öhe
    öö+N+Sg+Ill: öösse
    öö+N+Sg+Ine: öös
    öö+N+Sg+Nom: öö
    öö+N+Sg+Par: ööd
    öö+N+Sg+Tra: ööks
    öö+N+Sg+Trm: ööni
    duett+N+Sg+Nom: duett
    duett+N+Sg+Gen: dueti
    duett+N+Sg+Par: duetti
